臺灣桃園地方法院刑事判決　　　　　　　　　　　　九十二年度易字第一五一號
　　公　訴　人　臺灣桃園地方法院檢察署檢察官
　　被　　　告　甲玄○
　　　　　　　　Ｉ○○
　　右一人選任
　　辯　護　人　施小凡律師
右列被告因恐嚇取財等案件，經檢察官提起公訴（九十二年度偵字第一０四七六號、
九十二年度偵緝字第五八一號），及移
十二年度偵字第一八０七一號、臺灣苗栗地方法院檢察署九十二年度偵字第三八八五
號），本院判決如左：
        主  文
甲玄○共同以犯竊盜罪為常業，累犯，處有期徒刑柒年，應於刑之執行前令入勞動場
所強制工作參年。摩托羅拉ＣＤ九二八型行動電話貳支（序號各為00000000
0000000、000000000000000）、未扣案之一字起子壹支、戳
刀壹支、扣案之固定鉗壹支、銼刀壹支、鑰匙拾壹支、ＮＯＫＩＡ行動電話支、
易付卡晶片肆片均沒收。
Ｉ○○共同以犯竊盜罪為常業，處有期徒刑伍年，應於刑之執行前令入勞動場所強制
工作參年。扣案之固定鉗壹支、銼刀壹支、鑰匙拾壹支、ＮＯＫＩＡ行動電話支
、易付卡晶片肆片均沒收
        事  實
一、甲玄○前於民國六十四年、七十二年、七十六年、七十七年、八十年間，先後因
    竊盜案件經判處有期徒刑三年、二年、一年十月、二年、二年四月，又於八十二
    年間再因竊盜案件，經判處有期徒刑二年六月確定，於八十八年十二月十九日執
    行完畢，詎猶不知悔改，基於恃竊盜為生，且以之為常業之犯意，而於九十年十
    一月間與甲Ｓ○；於九十一年二月間起與徐福炫、甲酉○（甲Ｓ○、徐福炫、甲
    酉○三人業經判決有罪確定）基於共同意圖為自己不法所有之竊盜及恐嚇取財之
    犯意聯絡，先由甲Ｓ○在臺北某不詳處所，以每本新臺幣（下同）一萬二千元之
    代價，向姓名年籍不詳綽號「牛頭」之男子，購買戶名為「黃鴻裕」（世華聯合
    商業銀行中港分行，帳號為000－00－000000－0）、「王文宏」（
    華南商業銀行台中民族路分行，帳號為000－00－000000－0）、「
    周瑞良」（郵政管理局00000000000000號）、「曾俊豪」（郵政
    管理局00000000000000」等不知情者之帳戶之存摺、印章、提款
    卡作為收取贓款之用，再由甲玄○駕車搭載甲Ｓ○國於附表一所示之時、地，甲
    玄○負責把風，甲Ｓ○則持甲玄○所有，客觀上可作為兇器使用長約二十公分之
    一字起子一支（未扣案）、長約十五公分之戳刀一支（未扣案），竊取如附表一
    所示之車輛，並得手後先將車輛駛至他處藏放，再以車上所留之車主聯絡電話，
    或由甲Ｓ○、或經甲Ｓ○告知聯絡資料後，由徐福炫使用甲Ｓ○所購買之摩托羅
    拉ＣＤ九二八型行動電話二支（序號各為000000000000000、0
    00000000000000）搭配渠等所購買之不詳號碼之易付卡門號（各
    該易付卡於使用完畢均已丟棄），連續以電話及附表一所示之言語向被害人恫嚇
    （其中附表一編號五十五、五十六，因被告等業為警查獲而不及向被害人索款）
    ，並要求被害人分別匯入附表一所示之金額至黃鴻裕、王文宏、周瑞良、曾俊豪
    等四人帳戶內，致使附表一所示之被害人因畏懼車輛受損而依渠等指示匯款（其
    中附表一編號三十九至五十四之被害人未付贖款而未遂），嗣由甲Ｓ○或徐福炫
    、陳廷玉確認被害人確實付款後，再以電話告知附表一所示已匯款之被害人被竊
    車輛藏放地點，如被害人未依指示付款，則將所竊車輛隨意棄置路旁。而渠等所
    得款項，甲玄○、徐福炫各得一萬元，甲酉○分得二千元，餘則歸甲Ｓ○所有。
    嗣經警依被害人所提供之勒贖電話資料比對通聯紀錄而循線查悉上情，再由檢察
    官簽發拘票交刑事警察局所屬司法警察，於九十一年三月二十九日二時三分拘提
    甲酉○，並在其桃園縣中壢市水尾里一鄰水尾七十八號住處扣得汽車音響一台、
    王文宏印章一枚及存摺一本、周瑞良印章一枚及存摺一本、黃鴻裕印章一枚及存
    摺一本、曾俊豪印章一枚、甲酉○所有之太陽眼鏡二副；同日二時四十五分拘提
    甲Ｓ○，並在其桃園縣中壢市○○路三０三號五樓住處扣得其所有非供犯罪所用
    之摩托羅拉（序號為000000000000000）、ＮＯＫＩＡ（序號為
    000000000000000）行動電話各一支、現金四萬五千六百元、及
    記載周瑞良郵政管理局帳號之紙條一張。
二、詎甲玄○於甲Ｓ○、徐福炫與甲酉○為警查獲後，猶不知悔改，自九十一年五月
    起，與同具恃竊盜維生，且以之為常業之犯意之Ｉ○○，共同基於自己不法所有
    之竊盜與恐嚇取財之犯意聯絡，先由Ｉ○○陸續以一萬元至一萬八千元不等之價
    格，自「跳蚤市場」向真實姓名、年籍不詳之人購買戶名為「王俊權」（郵政管
    理局00000000000000號）、「鍾春暉」（郵政管理局00000
    000000000號）、「葉錦輝」（郵政管理局000000000000
    00）「陳棋鴻」（郵政管理局00000000000000號、華僑銀行新
    竹分行00000000000000號）、「彭聖勇」（華南銀行中壢分行0
    00000000000000號）、「盧韻華」（泛亞銀行南高雄分行000
    000000000號）、「簡錦松」（富邦商業銀行羅東分行0000000
    0000000號）、「陳文明」（台北國際商業銀行鶯歌分行0000000
    000000號）、「彭志平」（郵政管理局00000000000000號
    ）、「李兩傳」（郵政管理局00000000000000號帳戶）、「蘇方
    東」（中國信託商業銀行中山分行00000000000000號）、「陳梓
    傑」（富邦商業銀行板橋分行000000000000000）「許振榮」（
    郵政管理局00000000000000號）、「劉佳奇」（郵政管理局00
    000000000000）等不知情者之帳戶之存摺、印章、提款卡以為收取
    贓款之用，再由甲玄○持其所有之自備鑰匙三十一支，及客觀上可作為兇器使用
    之銼刀一支、固定鉗一支，竊取如附表二所示之車輛，並得手後先將車輛駛至他
    處藏放，再將竊得車輛之車牌號碼及車上所留車主姓名、聯絡電話等資料告知Ｉ
    ○○，由Ｉ○○連續以其所有ＮＯＫＩＡ行動電話三支（序號各為000000
    000000000、000000000000000、000000000
    000000）搭配渠等所購買之不詳號碼易付卡門號，及附表二所示之言語向
    被害人恫嚇（其中附表二編號二十五、二十六未與被害人聯絡），並要求被害人
    分別匯入附表二所示之金額至王俊權、鍾春暉、葉錦輝、陳棋鴻、彭聖勇、盧韻
    華、簡錦松等人帳戶內，致使附表二所示之被害人因畏懼車輛受損而依渠等指示
    匯款（其中附表二編號二十四之被害人未付贖款而未遂），嗣於九十一年年底，
    酉○○（另由檢察官偵辦中）得知Ｉ○○持有人頭帳戶可供竊車勒贖之用，遂與
    Ｉ○○、甲玄○基於意圖為自己不法所有之竊盜及恐嚇取財之犯意聯絡，而加入
    前開Ｉ○○、甲玄○之犯罪集團，仍由甲玄○、酉○○以自備鑰匙及客觀上可作
    為兇器使用之銼刀、固定鉗等工具，或二人共同、或各別獨自竊取如附表三所示
    之之車輛，並得手後先將車輛駛至他處藏放，再將竊得車輛之車牌號碼及車上所
    留車主姓名、聯絡電話等資料告知Ｉ○○，由Ｉ○○連續以前開電話及附表三所
    示之言語向被害人恫嚇，並要求被害人分別匯入附表三所示之金額至簡錦松、王
    俊權、鍾春暉、陳文明、蘇方東、李兩傳、劉佳奇、陳梓傑、許振榮等人帳戶內
    ，致使附表三所示之被害人因畏懼車輛受損而依渠等指示匯款，再由Ｉ○○確認
    被害人確實付款後，始以電話告知附表二、附表三所示已匯款之被害人被竊車輛
    藏放地點，如被害人未依指示付款，則將所竊車輛隨意棄置路旁。而所得款項由
    Ｉ○○與甲玄○、酉○○朋分。嗣經被恐嚇之失主報警循線查知上情，於九十二
    年六月十二日二十一時三十分，在桃園縣平鎮市○○路一六一號二樓查獲甲玄○
    ，並扣得甲玄○所有之供行竊所用之上述固定鉗（扣案物清單誤載為萬能扳手）
    、銼刀各一支、自備車鑰匙三十一支，及非供竊盜所用之十字起子一支、鐵鉤一
    支、六角扳手七支；復於同日二十二時三十分，在新竹市○○路一六四號查獲Ｉ
    ○○，並扣得Ｉ○○所有供向被害人恐嚇用之ＮＯＫＩＡ行動電話三支、易付卡
    晶片四片，及劉佳奇聯信商業銀行存摺一本及私章一枚、盧韻華之泛亞銀行存摺
    一本及金融卡一張、王俊權郵政存簿儲金簿一本、陳文明華南商業銀行存摺、萬
    泰商業銀行存摺各一本、鍾春暉郵政存簿儲金簿一本、陳棋鴻華僑銀行存摺及郵
    政存簿儲金簿一本、私章一枚及華僑銀行金融卡、郵政儲金金融卡各一張、張凱
    順郵政存簿儲金簿一本、彭志平郵政存簿儲金簿一本、簡錦松之富邦銀行存摺一
    本及金融卡一張、聯信商業銀行金融卡一張、郵政儲金金融卡一張、蘇方東中國
    信託商業銀行金融卡一張、合作金庫銀行金融卡一張，載有車號、地點、電話之
    便條紙九張、筆記本二本、ＣＷ─七九六五號自小客車行照一張。
二、案經桃園縣政府警察局平鎮分局報請臺灣桃園地方法院檢察署檢察官偵查起訴後
    ，再經台北市政府警察局文山第一分局、桃園縣政府警察局平鎮分局報請臺灣桃
    園地方法院檢察署檢察官偵查移送併辦，及由內政部警政署刑事警察局報請臺灣
    苗栗地方法院檢察署檢察官移送併案審理。
    理  由
一、被告甲玄○固坦承有與甲Ｓ○共同竊取附表一所示之車輛，及承認有竊取附表二
    、三所示之部分車輛，惟辯稱：伊僅有與甲Ｓ○共同竊取車輛，然並未參勒贖，
    又伊未與酉○○共同竊取車輛，附表三所示之車輛係伊與酉○○分別竊取後，再
    各自將車上之資料交予Ｉ○○與失主聯絡，且伊所竊取車輛之數量應無如此龐大
    云云；被告Ｉ○○固不否認有於甲玄○、酉○○告知所竊車輛失主之聯絡方式後
    ，以電話與失主聯絡匯款以取回車輛等情，但稱：伊所恐嚇之數量應無如此多云
    云。
二、經查：
（一）被告甲玄○對於有與甲Ｓ○共同竊取附表一所示之車輛一節，於本院審理時供
      稱：伊幫甲Ｓ○把風，由甲Ｓ○下手竊取等語不諱（見本院九十二年八月二十
      六日訊問筆錄），核與共犯甲Ｓ○於警詢、檢察官偵查及審理中供述：伊與甲
      玄○負責下手竊車，伊以戳刀、一字起子開啟電門、引擎及電瓶後竊車，而徐
      福炫負責勒贖及與甲酉○一起提領贓款等語；共犯徐福炫於警詢、檢察官偵查
      中供稱：甲Ｓ○及甲玄○二人負責找尋目標行竊汽車，得手後再由甲Ｓ○告知
      伊車主資料，由伊負責打電話給被害人要求匯款，甲酉○負責提領贓款等語相
      符，故此部分之車輛，係由甲玄○與甲Ｓ○竊取，再由徐福炫負責聯絡被害人
      恐嚇，並由與徐福炫與甲酉○前往提領贓款一節，應堪認定。蓋渠等行竊期間
      ，或一日竊取數車，或二、三日即竊取一車，而竊取之車輛多達五十餘部，顯
      見渠等所竊車輛非供己代步之用，被告甲玄○既與甲Ｓ○同往竊車，當對此情
      形知之甚詳，則豈會不追問甲Ｓ○如何處置所竊車輛？果被告甲玄○曾追問甲
      Ｓ○如何處置所竊車輛，焉會不知有恐嚇取財情事？被告甲玄○將其所竊得之
      車輛交與甲Ｓ○、徐福炫處理，其後即可朋分贓款，以其竊取車輛數目之多，
      雖不問亦可知其所得之贓款係向被害人勒贖而來；況甲Ｓ○與被告甲玄○為共
      犯，甲Ｓ○應無對甲玄○隱瞞犯罪計畫之必要，甲Ｓ○既有向車主勒贖，且交
      付贓款與被告甲玄○，其自亦必告知贓款來處，故被告甲玄○辯稱不知有恐嚇
      取財情事一節，要無可採。被告甲玄○既明知甲Ｓ○於竊車後交由徐福炫勒贖
      ，而仍參與竊盜行為，其參與竊車、恐嚇取財之共同犯意甚明。
（二）被告甲玄○對竊取附表二所示之車輛、被告Ｉ○○對有向附表二所示之人聯絡
      匯款等情，業據被告甲玄○、Ｉ○○於本院審理時坦承不諱，雖甲玄○後辯稱
      並未竊取甲ｂ○所有車牌號碼ＣＷ─七九六五號（附表二編號十五）及辛○○
      所有車牌號碼九Ｌ─一九一八號（附表二編號十七）之車輛云云。然員警查獲
      被告Ｉ○○時，同時扣得ＣＷ─七九六五號行車執照、載有「ＣＷ─0000
      000000000  中壢市功學舍新村二二一號」、「九Ｌ─一九一八  車
      主工台工程公司  電話000000000號」等語之字條，上開字條皆係與
      前開二失竊車輛有關之資訊，而被告Ｉ○○供稱附表二之車輛資料皆係甲玄○
      所提供一節，亦為被告甲玄○所不否認，苟被告甲玄○未竊取前開二車輛，則
      其係如何取得前開二車之相關資料予Ｉ○○？足見被告甲玄○前開所辯，顯係
      事後卸責之詞，要無可採，被告甲玄○確有竊取附表二所示之車輛一節，足以
      認定。
（三）被告Ｉ○○、甲玄○、酉○○三人共組犯罪集團，由甲玄○、酉○○負責竊取
      車輛，由Ｉ○○負責恐嚇取財一節，業據酉○○於警詢中陳稱：伊與甲玄○、
      Ｉ○○共組竊車勒贖集團，有時伊與甲玄○共同竊車，有時係甲玄○交鑰匙予
      伊，由伊下手竊車，渠等竊得車輛後，就將車輛駛離現場停放於隱密地點，再
      將車上所留之車主姓名、聯絡方式及車輛停放地點告訴Ｉ○○，由Ｉ○○與被
      害人聯絡要求交付贖款（ｃ○九十二年度偵字第一八０七一卷第二頁反面）；
      伊與綽號「黑仔」的男子一起偷車，偷完車子後將車主的電話及車子所藏放的
      地點告訴Ｉ○○，由Ｉ○○打電話向被害人勒索，警方提示之甲玄○就是伊所
      說的「黑仔」，伊和「黑仔」只負責偷車子，其它部分由伊姐夫Ｉ○○負責等
      語（苗栗地檢九十二年度偵字第三八八五號卷第二十九至三十二頁）綦詳。蓋
      酉○○並不否認有竊取車輛之犯行，則其是否與有與甲玄○共同竊取車輛，與
      其竊盜犯行無涉，則其應無虛構與甲玄○共同竊盜之必要，故其前開證言，自
      屬可信，被告甲玄○與酉○○應有共同竊盜一節，足堪認定。
（四）此外，復有附表一、附表二、附表三「相關證據」欄所示之證據、刑事警察局
      偵四隊警員之偵查報告暨其偵查時向臺灣新竹地方法院聲請實施監聽結果之通
      話紀錄表影本、臺灣大哥大股份有限公司雙向通聯資料、臺灣大哥大股份有限
      公司基本資料、戶名為「黃鴻裕」之世華聯合商業銀行中港分行開戶資料影本
      、存摺存款交易查詢資料影本、戶名為「王文宏」之華南商業銀行台中民族路
      分行開戶資料影本、存款往來明細表影本、萬通銀行自動提款機跨行交易明細
      表影本、被告甲Ｓ○於九十一年一月二十九日、被告甲酉○於九十一年二月七
      日分別至提款機提領被害人匯入金錢之自動提款機翻拍照片、車號Ｗ二－０五
      一六號、Ｑ六－七０一八號失竊汽車照片等在卷可佐，及在被告甲Ｓ○住處扣
      得之周瑞良帳號記錄紙條一張；在甲酉○住處扣得王文宏印章一枚及存摺一本
      、周瑞良印章一枚、存摺一本、黃鴻裕印章一枚、存摺一本、曾俊豪印章一枚
      ，九十二年六月十二日在新竹市○○路一六四號扣得Ｉ○○所有之劉佳奇聯信
      商業銀行存摺一本及私章一枚、王俊權、鍾春暉、彭志平之郵政存簿儲金簿各
      一本、陳棋鴻之華僑銀行存摺一本、郵政存簿儲金簿一本、金融卡二張、簡錦
      松之富邦銀行存摺一本、金融卡一張、盧韻華之泛亞銀行存摺一本、金融卡一
      張、蘇方東金融卡一張，ＮＯＫＩＡ行動電話三支、載有車號、地點、電話之
      便條紙九張、筆記本二本、易付卡晶片四片、ＣＷ─七九六五號自小客車行照
      一張、甲玄○所有之固定鉗、銼刀各一支、鑰匙三十一支，及陳棋鴻華僑銀行
      存款往來明細查詢單一份、陳梓傑富邦商業銀行板橋分行帳戶交易明細一份、
      陳文明台北國際商業銀行鶯歌分行帳戶交易明細一份、簡錦松富邦銀行羅東分
      行帳戶交易明細一份、王俊權、鍾春暉、許振榮郵政管理局帳戶交易明細各一
      份，Ｉ○○於九十一年七月十八日、九十二年四月三十日、同年五月三日、同
      年五月三十日至提款機提領被害人匯入金錢之自動提款機翻拍照片可證。本件
      事證明確，被告犯行堪以認定。
三、按刑法上所謂常業犯，指反覆以同種類行為為目的之社會活動之職業性犯罪而言
    ，至於犯罪所得之多寡，是否恃此犯罪為唯一之謀生職業，則非所問，縱令兼有
    其他職業，仍無礙於該常業犯罪之成立（見最高法院八十五年臺上字第五一Ｏ號
    判例），被告Ｉ○○、甲玄○意圖為自己不法之所有，反覆多次實施如附表所示
    之竊盜犯行，並於竊得車輛後進而向被害人恐嚇取款，供己花用，期間長達一年
    餘，顯係恃此為生，以之為常業。故核被告甲玄○就附表一編號一至編號三十八
    、附表二編號一至編號二十三、附表三所為，係犯刑法第三百二十二條常業竊盜
    罪、第三百四十六條第一項之恐嚇取財罪；就附表一編號三十九至編號五十四、
    附表二編號二十四所為，係犯刑法第三百二十二條常業竊盜罪、第三百四十六條
    第三項、第一項之恐嚇取財未遂罪；就附表一編號五十五、五十六、附表二編號
    二十五、二十六所為係犯刑法第三百二十二條常業竊盜罪，核被告Ｉ○○就附表
    二編號一至編號二十三、附表三所為，係犯刑法第三百二十二條之常業竊盜罪、
    第三百四十六條第一項之恐嚇取財罪；就附表二編號二十四所為，係犯刑法第三
    百二十二條常業竊盜罪、第三百四十六條第三項、第一項之恐嚇取財未遂罪；就
    附表二編號二十五、二十六所為係犯刑法第三百二十二條常業竊盜罪。被告甲玄
    ○與甲Ｓ○及自九十一年二月七日起與甲酉○、徐福炫就附表一之犯行；被告甲
    玄○與被告Ｉ○○就附表二之犯行；被告甲玄○、被告Ｉ○○與酉○○就附表三
    之犯行，有共同犯意之聯絡，且就竊車、恐嚇、提領贖款各階段犯罪行為互為分
    工，所得款項亦利益均霑，應認係屬共同正犯，應就全部共犯所實施之犯行共負
    全部之責任。被告二人先後多次恐嚇取財既遂、未遂之犯行，均時間密接，觸犯
    構成要件相同之罪名，顯均係基於概括之犯意為之，為連續犯，應依刑法第五十
    六條之規定論以恐嚇取財既遂罪，並加重其刑。被告對於如附表所示之同一被害
    人撥打多次恐嚇索款電話，係基於同一恐嚇取財犯意之接續犯行，就各該被害人
    部分，僅論以一恐嚇取財罪。又被告所犯常業竊盜及恐嚇取財二罪間，有方法、
    目的之牽連關係，應從一重論以常業竊盜罪。又附表一編號十三、四十二部分、
    檢察官以九十二年度偵字第一三０三二號（即附表二編號十七至二十三）、九十
    三年度偵字第一八０七一號（即附表三編號一至十Ｉ○○、甲玄○部分）、臺灣
    苗栗地方法院檢察署九十二年度偵字第三八八五號（即附表三編號十一至八十九
    ）移送併辦部分，與本件被告竊盜、恐嚇取財之犯罪事實時間緊接，所犯構成要
    件相同之罪，係屬同一常業竊盜及連續恐嚇之部分犯行，有裁判上一罪關係，本
    院自應一併審判，附此敘明。被告甲玄○前於民國六十四年、七十二年、七十六
    年、七十七年、八十年間，先後因竊盜案件經判處有期徒刑三年、二年、一年十
    月、二年、二年四月，又於八十二年間再因竊盜案件，經判處有期徒刑二年六月
    確定，於八十八年十二月十九日執行完畢，此有臺灣高等法院被告全國前案紀錄
表一紙在卷可按，其於五年內再犯本件有期徒刑以上之罪，為累犯，應依刑法第
    四十七條之規定加重其刑。爰審酌被告甲玄○前有多次竊盜前科，素行不佳，其
    先後與甲Ｓ○、Ｉ○○共組犯罪集團，竊取車輛而恐嚇取財之數量多達一百七十
    餘件；被告Ｉ○○所參與之犯行亦有一百餘件，二人犯罪期間長達年餘，所生危
    害甚鉅，及其智識程度、犯罪動機，及犯罪後坦承部分犯行等一切情狀，分別量
    處如主文所示之刑，以資懲警。又被告甲玄○、Ｉ○○以犯竊盜罪為常業，其等
    為圖一己之不法利得，共同竊取車輛之多，顯見其自律不足，如僅施以刑罰之處
    遇，尚未能達矯治之效，自有強化其法治教育及以勞力換取正當報酬之態度之必
    要，為培養被告勤奮工作之觀念，爰併依竊盜贓物犯保安處分條例第三條第一項
    、第四條、第五條第一項之規定，均令被告二人於刑執行前入勞動場所強制工作
    三年，以資矯治，俾其二人重新適應社會之正常生活。
四、上述之摩托羅拉ＣＤ九二八型行動電話二支（序號各為00000000000
    0000、000000000000000）、未扣案之一字起子一支、戳刀
    一支，或係被告甲玄○之共犯甲Ｓ○所有，或係被告甲玄○所有，雖起子及戳刀
    未經扣案，然不能證明已滅失，且此部分與被告Ｉ○○無關，故應於被告甲玄○
    項下宣告沒收。九十二年六月十二日二十一時三十分，在桃園縣平鎮市○○路一
    六一號二樓扣得之固定鉗及銼刀各一支、車鑰匙三十一支，均係被告甲玄○所有
    供竊車所用之物，此經被告甲玄○供明；九十二年六月十二日二十二時三十分，
    在新竹市○○路一六四號扣得之ＮＯＫＩＡ行動電話三支、易付卡晶片四片，係
    被告Ｉ○○所有供向被害人恐嚇索款之用，亦據Ｉ○○供陳明確；上開之物，均
    應依刑法第三十八條第一項第二款之規定於被告二人項下宣告沒收。至於警方於
    九十一年三月二十九日二時三分在甲酉○桃園縣中壢市水尾里一鄰水尾七十八號
    扣得之王文宏印章一枚及存摺一本、周瑞良印章一枚及存摺一本、黃鴻裕印章一
    枚及存摺一本、曾俊豪印章一枚；九十二年六月十二日二十二時三十分，在新竹
    市○○路一六四號扣得之王俊權、鍾春暉、彭志平之郵政存簿儲金簿各一本、陳
    棋鴻之華僑銀行存摺一本、郵政存簿儲金簿一本、金融卡二張、簡錦松之富邦銀
    行存摺一本、金融卡一張、盧韻華之泛亞銀行存摺一本、金融卡一張、蘇方東金
    融卡一張等物，核係被告及共犯用以供被害人匯入款項所用之帳戶，非係被告用
    以實施竊盜或恐嚇時所用之物，並非直接用以係為犯罪之工具，故不予宣告沒收
    。另外警方於九十一年三月二十九日二時四十五分在甲Ｓ○桃園縣中壢市○○路
    三０三號五樓住處扣得其所有之摩托羅拉（序號為0000000000000
    00）、ＮＯＫＩＡ（序號為000000000000000）行動電話各一
    支，非用以向被害人恐嚇，僅供甲Ｓ○對外聯絡之用；現金四萬五千六百元，為
    甲Ｓ○工作所得，載有周瑞良帳號之紙條一張，係甲Ｓ○隨手書寫之物；九十一
    年三月二十九日二時三分在甲酉○桃園縣中壢市水尾里一鄰水尾七十八號住處扣
    得之太陽眼鏡二支，係甲酉○配戴之物、音響一台，雖甲酉○供稱係徐福炫所交
    付，然無證據證明係本件犯罪所得；九十二年六月十二日二十一時三十分，在桃
    園縣平鎮市○○路一六一號二樓扣得之十字起子、六角扳手七支，係甲玄○平日
    用以修車之工具；九十二年六月十二日二十二時三十分，在新竹市○○路一六四
    號扣得Ｉ○○所有之陳文明華南商業銀行存摺、萬泰商業銀行存摺各一本、張凱
    順郵政存簿儲金簿一本、郵政儲金金融卡一張、合作金庫銀行金融卡一張，均非
    供被害人匯入款項之用，電話之便條紙九張、筆記本二本，為Ｉ○○書寫之用，
    尚無證據證明係供本件犯罪所用，及ＣＷ─七九六五號自小客車行照一張，係鄒
    廣福所有，非被告所有，均不另沒收之諭知，附此敘明。
五、另臺灣苗栗地方法院檢察署九十二年度偵字第一一九０號移送併辦意旨略以：被
    告Ｉ○○與甲丑○基於意圖為自己不法所有之犯意聯絡，於九十一年六月六日二
    十三時三十分許，搭乘陳忠民駕駛之車號ＣＧ─三九一五號自小客車，至苗栗縣
    頭份鎮○○○路「斗換國民小學」前，見彭燕榮所有之車號三Ｆ—０八五七號自
    小貨車停放該處，認有機可趁，乃先由Ｉ○○下車，持可供凶器使用之螺絲起子
    一支，毀損彭燕榮所有之前開自小貨車之左側車門後，旋即返回車上把風，再由
    甲丑○下車，進入彭燕榮所有該車欲竊取車內財物及車上之零件。嗣恰為彭燕榮
    及其友人賴世清發現，甲丑○乃即下車返回其所有之自小貨車上，並迅即叫Ｉ○
    ○開車逃逸而未遂，因認被告所為係犯刑法第三百二十一條第二項、第一項第三
    款之加重竊盜未遂及同法第三百五十四條之毀損罪嫌。然查，被告Ｉ○○雖於本
    案中與甲玄○共組犯罪集團，竊車以向被害人恐嚇取財，惟被告Ｉ○○於本件犯
    罪中所擔任者皆係與被害人聯絡之犯行，其並未實際從事竊盜行為，僅因與甲玄
    ○基於共犯之地位，而分擔其犯行，故被告於本件恐嚇取財之犯行實與移送併辦
    之竊盜犯行之行為態樣迥然不同，要難認其係基於概括之犯意為之，自無裁判上
    一罪之關係，本院自無從併為審理。至臺灣桃園地方法院檢察署以九十二年度偵
    字第一八０七一號移送併辦意旨另以：酉○○與被告Ｉ○○、甲玄○意圖為自己
    不法所有之概括犯意聯絡，竊取如附表三編號之車輛，因認酉○○涉犯刑法第三
    百二十條第一項之竊盜罪，然酉○○未經檢察官起訴，自非本院審理之對象，自
    無從就酉○○部分為審理，應退由檢察官另行處理，附此敘明。
據上論斷，應依刑事訴訟法第二百九十九條第一項前段，刑法第二十八條、第五十六
條、第三百二十二條、第三百四十六條第一項、第五十五條、第四十七條、第三十八
條第一項第二款，竊盜犯贓物犯保安處分條例第一條、第三條第一項第二款、第四條
、第五條第一項前段，罰金罰鍰提高標準條例第一條前段，判決如主文。
本案經檢察官郭靜文到庭執行職務
中      華      民      國    九十三    年      三      月    二十三    日
                                臺灣桃園地方法院刑事第九庭
                                    審判長法  官  林明洲
                                          法  官  黃斯偉
                                          法  官  何燕蓉
右正本證明與原本無異。
如不服本判決，應於判決送達後十日內向本院提出上訴狀( 應附繕本 )，上訴於
臺灣高等法院。
                                    書記官   李雅怡
中      華      民      國    九十三    年      三      月    二十三    日
附表一：
┌─┬───┬────┬───┬────┬────┬────┬────┐
│編│竊 盜 │竊盜地點│被害人│所竊得之│索款電話│被害人匯│相關證據│
│號│時 間 │        │      │車輛及財│之內容  │款之金額│        │
│  │      │        │      │物      │        │及匯入之│        │
│  │      │        │      │        │        │帳戶    │        │
├─┼───┼────┼───┼────┼────┼────┼────┤
│1 │九十年│桃園縣平│車主：│車號：Ｖ│向曾水發│匯款四萬│1.證人曾│
│  │十二月│鎮市民族│曾水發│八－０三│索款七萬│元至周瑞│宜君指述│
│  │二十三│路二一七│，由曾│五二號自│元，經討│良如事實│（警訊及│
│  │日十九│號前    │宜凡使│小客車  │價還價降│欄所述之│本院證詞│
│  │時至翌│        │用    │車內有行│為四萬元│帳戶內  │）      │
│  │日九時│        │      │照一張、│        │        │2.車輛竊│
│  │之間  │        │      │眼鏡、Ｃ│        │        │盜車牌失│
│  │      │        │      │Ｄ      │        │        │竊資料個│
│  │      │        │      │        │        │        │別查詢報│
│  │      │        │  │        │        │        │表－查詢│
│  │      │        │      │        │        │        │車輛認可│
│  │      │        │      │        │        │        │資料    │
├─┼───┼────┼───┼────┼────┼────┼────┤
│2 │九十年│桃園縣平│甲地○│車號：Ｗ│向甲地○│匯款五萬│1.被害人│
│  │十二月│鎮市民族│      │二－三五│原索款七│元至周瑞│甲地○指│
│  │二十五│路、忠孝│      │０八號自│萬元，經│良如事實│述（警訊│
│  │日十八│路口    │      │小客車  │討價還價│欄所述之│及本院證│
│  │時許前│        │      │車內有外│降為五萬│帳戶內  │詞）    │
│  │      │        │      │套一件、│元      │        │2.匯款單│
│  │      │        │      │長褲三件│        │        │影本    │
│  │      │        │      │ＶＣＤ一│        │        │        │
│  │      │        │      │部、釣竿│        │        │        │
│  │      │        │      │四枝、釣│        │        │      │
│  │      │        │      │餌一組、│        │        │        │
│  │      │        │      │回數票一│        │        │        │
│  │      │        │      │本、現金│        │        │        │
│  │      │        │      │四百餘元│        │        │        │
├─┼───┼────┼───┼────┼────┼────┼────┤
│3 │九十年│桃園縣平│ｎ○○│車號：Ｖ│向ｎ○○│匯款六萬│1.被害人│
│ │十二月│鎮市新富│      │八－０八│索款十萬│元至王文│ｎ○○指│
│  │二十五│三街旁  │      │四八號自│元，經討│宏如事實│述（警訊│
│  │日十九│        │      │小客車  │價還價降│欄所述之│證詞）  │
│  │時許前│        │      │車內有皮│為六萬元│帳戶內  │2.匯款單│
│  │      │        │      │包（內有│        │        │影本    │
│  │      │        │      │信用卡五│        │        │3.桃園縣│
│  │      │        │      │張、提款│        │        │警察局車│
│  │      │        │      │卡三張、│        │        │輛協尋證│
│  │      │        │      │空白支票│        │        │明單    │
│  │      │        │      │、面額三│        │        │        │
│  │      │        │      │、四千元│        │        │        │
│  │      │        │      │之支票二│        │        │        │
│  │      │        │      │張、手提│        │        │        │
│  │      │        │      │電腦、月│        │        │        │
│  │      │        │      │曆、現金│        │        │        │
│  │      │        │      │一千餘元│        │        │        │
├─┼───┼────┼───┼────┼────┼────┼────┤
│4 │九十年│桃園縣中│車主：│車號：Ｖ│向Ｎ○○│匯款三萬│1.被害人│
│  │十二月│壢市文化│偉信電│九－０一│原索款七│元至黃鴻│Ｎ○○指│
│  │二十六│路九五巷│子股份│四三號自│萬元，並│裕如事實│述（警訊│
│  │日八時│二十之三│有限公│小客車  │恐嚇稱：│欄所述之│證詞）  │
│  │許前  │號前    │司，由│        │不匯款要│帳戶內  │2.匯款單│
│  │      │        │Ｎ○○│        │將車子解│        │影本    │
│  │      │        │使駛  │        │體賣掉，│        │3.桃園縣│
│  │      │        │      │        │經討價還│        │警察局車│
│  │      │        │      │        │價降為三│        │輛協尋證│
│  │      │        │      │        │萬元    │        │明單    │
├─┼───┼────┼───┼────┼────┼────┼────┤
│5 │九十年│桃園縣桃│車主：│車號：Ｖ│向甲Ｋ○│匯款五萬│1.被害人│
│  │十二月│園市南平│馮瀚億│八－０八│原索款十│五千元至│甲Ｋ○指│
│  │二八日│路二三號│，由馮│二五號自│萬元，並│黃鴻裕如│述（警訊│
│  │九時許│前      │鼎權使│小客車  │恐嚇稱：│如事實欄│及本院證│
│  │      │        │用    │車內有皮│不匯款要│所述之帳│詞）    │
│  │      │        │      │衣、相機│將自小客│戶內    │2.匯款單│
│  │      │  │      │電子字典│車解體，│        │影本    │
│  │      │        │      │、皮夾  │經討價還│        │        │
│  │      │        │      │        │價降為五│        │        │
│  │      │        │      │        │萬五千元│        │        │
├─┼───┼────┼───┼────┼────┼────┼────┤
│6 │九十年│桃園縣中│車主：│車號：Ｖ│向ｆ○○│匯款四萬│1.被害人│
│  │十二月│壢市中華│徐美珠│五－九一│原索款八│元至王文│ｆ○○指│
│  │二十八│路與舊中│，由高│一二號自│萬元，並│宏如事實│述（警訊│
│  │日十三│華路口  │林傑駕│小客車  │恐嚇稱：│欄所述之│證詞）  │
│  │時許  │        │駛    │        │不匯款要│帳戶內  │2.車輛竊│
│  │      │        │      │        │將自小客│        │盜、車牌│
│ │      │        │      │        │車分解掉│        │失竊資料│
│  │      │        │      │        │，讓被害│        │個別查詢│
│  │      │        │      │        │人找不到│    │報表－查│
│  │      │        │      │        │車子，經│        │詢車輛認│
│  │      │        │      │        │討價還價│        │可資料  │
│  │      │        │      │        │降為四萬│        │        │
│  │      │        │      │        │元      │        │        │
├─┼───┼────┼───┼────┼────┼────┼────┤
│7 │九十年│桃園縣中│車主：│車號：Ｗ│向Ｈ○○│匯款八萬│1.被害人│
│  │十二月│壢市環西│林顏寶│二－一五│索款八萬│元至周瑞│Ｈ○○指│
│  │三十一│路      │玉，由│三一號自│元，並恐│良如事實│述（警訊│
│  │日    │        │Ｈ○○│小客車  │嚇稱：若│欄所述之│證詞）  │
│  │      │        │駕駛  │車內有回│不匯款，│帳戶內  │        │
│  │      │        │      │數票、電│車子要處│        │        │
│  │      │        │      │器、零錢│理掉    │        │        │
├─┼───┼────┼───┼────┼────┼────┼────┤
│8 │九一年│桃園縣蘆│車主：│車號：八│向周業堅│匯款六萬│1.證人李│
│  │一月二│竹鄉南崁│堅元實│Ｇ－七五│原索款十│元至周瑞│金玫警訊│
│  │日十二│村某處  │業股份│八五號自│萬元，經│良如事實│及本院證│
│  │時許  │        │有限公│小貨車  │討價還價│欄所述之│述      │
│  │      │        │司，由│        │降為六萬│帳戶內  │2.證人周│
│  │      │        │吳俊成│        │元      │        │業堅本院│
│  │      │        │使用  │        │        │        │證述    │
│  │      │        │      │        │        │        │3.匯款單│
│  │      │        │      │        │        │        │影本    │
│  │      │        │      │        │        │        │4.車籍作│
│  │      │        │      │        │        │        │業系統查│
│  │      │        │      │        │        │        │詢認可資│
│  │      │        │      │        │        │        │料      │
│  │      │        │      │        │        │        │5.車輛失│
│  │      │        │      │        │        │        │竊報案單│
│  │      │        │      │        │        │        │6.證物認│
│  │      │        │      │        │        │        │領保管單│
├─┼───┼────┼───┼────┼────┼────┼────┤
│9 │九一年│桃園縣桃│廖雅珍│車號：Ｖ│向廖雅珍│匯款三萬│1.被害人│
│  │一月二│園市大業│（現更│二－七０│原索款八│元至王文│甲ｅ○指│
│  │日十九│路二段二│名為廖│七０號自│萬元，並│宏如事實│述（警訊│
│  │時至翌│二九號前│綵琳）│小客車  │恐嚇稱：│欄所述之│及本院證│
│  │日凌晨│        │      │車內有行│不匯款要│帳戶內  │詞）    │
│  │三時之│        │      │照一張  │破壞自小│        │        │
│  │間    │        │      │        │客車及處│        │        │
│  │      │        │      │        │理掉，經│        │        │
│  │      │        │      │        │討價還價│        │        │
│  ││        │      │        │降為三萬│        │        │
│  │      │        │      │        │元      │        │        │
├─┼───┼────┼───┼────┼────┼────┼────┤
│10│九一年│臺北市中│黃○○│車號：Ｄ│向黃○○│匯款四萬│1.被害人│
│  │一月三│山區中山│      │Ｏ－六四│原索款八│元至黃鴻│黃○○指│
│  │日十四│北路六段│      │七五號自│萬元，經│裕如事實│述（警訊│
│  │時許  │七七六巷│      │小客車  │討價還價│欄所述之│及本院證│
│  │      │路旁    │      │        │降為四萬│帳戶內  │詞）    │
│  │      │        │      │        │元      │        │2.車籍作│
│  │      │        │      │        │        │        │業系統查│
│  │      │        │      │        │        │        │詢認可資│
│  │      │        │      │        │        │        │料      │
├─┼───┼────┼───┼────┼────┼────┼────┤
│11│九一年│臺北市至│ｗ○○│車號：Ｓ│向ｗ○○│匯款五萬│1.被害人│
│  │一月八│善路中影│      │四－八一│原索款十│元至曾俊│ｗ○○指│
│  │日十四│文化城對│      │二六號自│萬元，並│豪如事實│述（警訊│
│  │時三十│面車道  │      │小客車  │恐嚇稱：│欄所述之│證詞）  │
│  │分許前│        │      │車內有太│不匯款要│帳戶內  │        │
│  │      │        │      │陽眼鏡二│將自小客│        │        │
│  │      │        │      │付、筆記│車解體，│        │        │
│  │      │        │      │型電腦鏡│後果自行│        │        │
│  │      │        │      │、傳訊王│負責，經│        │        │
│  │      │        │      │股票機、│討價還價│        │        │
│  │      │        │      │高爾夫球│降為五萬│        │        │
│  │      │        │      │具、羽絨│元      │        │        │
│  │      │        │      │衣、行動│        │        │        │
│  │      │        │      │電話、回│        │        │        │
│  │    │        │      │數票、  │        │        │        │
├─┼───┼────┼───┼────┼────┼────┼────┤
│12│九一年│臺北市內│甲○○│車號：Ｄ│向甲○○│匯款四萬│1.被害人│
│  │一月八│湖區港墘│      │Ｋ－三五│原索款八│元五千元│甲○○指│
│  │日十八│路一八五│      │０六號自│萬元，並│至周瑞良│述（警訊│
│  │時許  │號旁    │      │小客車  │恐嚇稱：│如事實欄│及本院證│
│  │      │        │      │車內有Ｖ│如不匯款│所述之帳│詞）    │
│  │      │        │      │ＣＤ、Ｃ│，就要把│戶內    │2.匯款單│
│  │      │        │      │Ｄ音響  │車子解體│        │影本    │
│  │      │        │      │        │，經討價│        │3.臺北市│
│  │      │        │      │        │還價降為│        │政府警察│
│  │      │        │      │        │四萬五千│        │局內湖分│
│  │      │        │      │        │元      │        │局車輛失│
│  │      │        │      │        │      │        │竊尋獲證│
│  │      │        │      │        │        │        │明單影本│
├─┼───┼────┼───┼────┼────┼────┼────┤
│13│九一年│臺北市內│Ｐ○○│車號：Ｄ│向Ｐ○○│匯款五萬│1.被害人│
│  │一月九│湖區金湖│      │Ｓ－００│原索款八│元至黃鴻│Ｐ○○指│
│  │日十時│路、康寧│      │二八號自│萬元，經│裕如事實│述（警訊│
│  │三十分│路口    │      │小客車  │討價還價│欄所述之│及本院證│
│  │許    │        │      │        │降為五萬│帳戶內  │詞）    │
│  │      │        │      │        │元      │        │2.臺北市│
│  │      │        │      │        │        │        │政府警察│
│  │      │        │      │        │        │        │局內湖分│
│  │      │        │      │        │        │        │局車輛尋│
│  │      │        │      │        │        │        │獲證明單│
│  │      │        │      │        │        │        │影本    │
├─┼───┼────┼───┼────┼────┼────┼────┤
│14│九一年│臺北市天│甲ｖ○│車號：Ｑ│向甲ｖ○│匯款五萬│1.被害人│
│  │一月二│母北路與│      │二－七四│原索款十│元至周瑞│甲ｖ○指│
│  │十一日│天玉街二│      │六七號自│萬元，並│良如事實│述（警訊│
│  │二時許│七巷口  │      │小客車  │恐嚇稱：│欄所述之│證詞）  │
│  │      │        │      │車內有回│不匯款要│帳戶內  │        │
│  │      │        │      │數票三本│將自小客│        │        │
│  │      │        │      │、零錢  │車解體或│        │        │
│  │      │        │      │        │破壞，經│        │        │
│  │      │        │      │        │討價還價│        │        │
│  │      │        │      │        │降為五萬│        │        │
│  │      │        │      │        │元      │        │        │
├─┼───┼────┼───┼────┼────┼────┼────┤
│15│九一年│臺北市松│甲ｋ○│車號：Ｄ│向甲ｋ○│匯款四萬│1.被害人│
│  │一月二│德路一三│      │Ｍ－九八│原索款八│元至周瑞│甲ｋ○指│
│  │十一日│九號前  │      │六０號自│萬元，並│良如事實│述（警訊│
│  │九時十│        │      │小客車  │恐嚇稱：│欄所述之│及本院證│
│  │五分許│        │      │        │不付款要│帳戶內  │詞）    │
│  │      │        │      │        │將自小客│        │        │
│  │      │        │      │        │車拆解或│        │        │
│  │      │        │      │        │破壞，經│        │        │
│  │      │        │      │        │討價還價│        │        │
│  │      │        │      │        │降為四萬│        │        │
│  │      │        │      │        │元      │        │        │
├─┼───┼────┼───┼────┼────┼────┼────┤
│16│九一年│桃園縣中│Ｚ○○│車號：Ｚ│向Ｚ○○│匯款四萬│1.被害人│
│  │一月二│壢市榮安│      │八－三二│原索款八│元至王文│Ｚ○○指│
│  │十七日│十三街二│      │九五號自│萬元，經│宏如事實│述（警訊│
│  │十二時│六二號樓│      │小客車  │討價還價│欄所述之│及本院證│
│  │許    │下      │      │        │降為四萬│帳戶內  │詞）    │
│  │      │        │      │        │元      │        │        │
├─┼───┼────┼───┼────┼────┼────┼────┤
│17│九一年│新竹市建│甲ｃ○│車號：Ｄ│向甲ｃ○│匯款五萬│1.被害人│
│  │一月二│功路底  │      │Ｑ－五一│原索款八│元至王文│甲ｃ○指│
│  │十八日│        │      │六二號自│萬元，經│宏如事實│述（警訊│
│  │十五時│        │      │小客車  │討價還價│欄所述之│及本院證│
│  │至十七│        │      │車內有零│降為五萬│帳戶內  │詞）    │
│  │時之間│        │      │錢二、三│元      │        │2.車輛竊│
│  │      │        │      │百元、菸│        │        │盜、車牌│
│  │      │        │      │、回數票│        │        │失竊資料│
│  │      │        │      │    │        │        │個別查詢│
│  │      │        │      │        │        │        │報表－查│
│  │      │        │      │        │        │        │詢車輛認│
│  │      │        │      │        │        │        │可資料  │
├─┼───┼────┼───┼────┼────┼────┼────┤
│18│九一年│桃園縣平│甲天○│車號：Ｗ│向甲天○│匯款五萬│1.被害人│
│  │一月三│鎮市南平│      │七－九０│及其子索│元至周瑞│甲天○指│
│  │十日十│路一八八│      │六五號自│索款十萬│良如事實│述（警訊│
│  │二時許│號前    │      │小客車  │元，經討│欄所述之│及本院證│
│  │前    │        │      │        │價還價降│帳戶內  │詞）    │
│  │      │        │      │        │為五萬元│        │        │
├─┼───┼────┼───┼────┼────┼────┼────┤
│19│九一年│新竹市竹│車主：│車號：Ｑ│向甲Ｍ○│匯款三萬│1.被害人│
│  │一月三│光路、西│余玉梅│六－五０│原索款六│元至王文│甲Ｍ○指│
│  │十日下│大路交岔│，由黃│五九號自│萬元，經│宏如事實│述（警訊│
│  │午五時│口      │世龍駕│小客車  │討價還價│欄所述之│及本院證│
│  │許前  │        │駛    │車內有車│降為三萬│帳戶內  │詞）    │
│  │      │        │      │用ＶＣＤ│元      │        │2.匯款單│
│  │      │        │      │一台    │        │        │影本    │
├─┼───┼────┼───┼────┼────┼────┼────┤
│20│九一年│桃園縣桃│ｍ○○│車號：Ｖ│向ｍ○○│匯款三萬│1.被害人│
│  │二月三│園市經國│      │三－一六│原索款六│五千元至│ｍ○○指│
│  │日二十│路、王祥│      │三五號自│萬元，經│至王文宏│述（警訊│
│  │二時許│街口    │      │小客車  │討價還價│如事實欄│及本院證│
│  │      │        │      │車內有高│降為三萬│所述之帳│詞）    │
│  │      │        │      │爾夫球桿│五千元  │戶內    │2.桃園縣│
│  │      │        │      │        │        │        │警察局車│
│  │      │        │      │        │        │        │輛協尋尋│
│  │      │        │      │        │        │        │獲證明單│
│  │      │        │      │        │        │        │影本    │
├─┼───┼────┼───┼────┼────┼────┼────┤
│21│九一年│臺北市中│黃春墀│車號：Ｄ│向黃春墀│匯款三萬│1.被害人│
│  │二月初│山區北安│      │Ｙ－三五│及其女友│五千元至│甲Ｗ○指│
│  │（二月│路六０八│      │二０號自│甲Ｗ○索│曾俊豪如│述（警訊│
│  │六日以│巷十四弄│      │小客車  │款三萬五│事實欄所│證詞）  │
│  │前）  │一號前  │      │（三陽牌│千元，並│述之帳戶│2.車輛竊│
│  │      │        │      │）      │恐嚇稱：│內      │盜、車牌│
│  │      │        │      │        │若不交贖│        │失竊資料│
│  │      │        │      │        │款，要破│        │個別查詢│
│  │      │        │      │        │壞車子  │        │報表－查│
│  │      │        │      │        │        │        │詢認可資│
│  │      │        │      │        │        │        │料      │
├─┼───┼────┼───┼────┼────┼────┼────┤
│22│九一年│桃園縣平│Ｇ○○│車號：Ｚ│向Ｇ○○│匯款五萬│1.被害人│
│  │二月七│鎮市新德│      │九－０六│原索款八│元至周瑞│Ｇ○○指│
│  │日七時│街、振興│      │０一號自│萬元，並│良如事實│述（警訊│
│  │許    │西路口  │      │小客車  │恐嚇稱：│欄所述之│證詞）  │
│  │      │        │      │（三陽牌│不匯款要│帳戶內  │2.匯款單│
│  │      │        │      │）      │將自小客│        │影本    │
│  │      │        │      │車內有：│車燒掉，│        │        │
│  │      │        │      │相機、光│經討價還│        │        │
│  │      │        │      │碟、風衣│價降為五│        │        │
│  │      │        │      │、行照  │萬元    │        │        │
├─┼───┼────┼───┼────┼────┼────┼────┤
│23│九一年│桃園縣蘆│甲ｆ○│車號：九│向甲ｆ○│匯款四萬│1.被害人│
│  │二月七│竹鄉內厝│      │Ｂ－六九│索款四萬│元至周瑞│甲ｆ○指│
│  │日九時│村某電子│      │九０號自│元      │良如事實│述（警訊│
│  │許    │公司附近│      │小客車  │        │欄所述之│及本院證│
│  │      │        │      │車內有回│        │帳戶內  │詞）    │
│  │      │        │      │數票八十│        │        │2.匯款單│
│  │      │        │      │張、金戒│        │        │影本    │
│  │      │        │      │指一只、│        │        │3.桃園縣│
│  │      │        │      │釣具四組│        │        │警察局車│
│  │      │        │      │、長褲二│        │        │輛協尋尋│
│  │      │        │      │條      │        │        │獲證明單│
│  │      │        │      │        │        │        │影本    │
├─┼───┼────┼───┼────┼────┼────┼────┤
│24│九一年│臺北市內│甲辛○│車號：Ｖ│向甲辛○│匯款五萬│1.被害人│
│  │二月七│湖區港墘│      │八－三七│索款五萬│元至王文│甲辛○指│
│  │日十九│路堤頂大│      │三七號自│元      │宏如事實│述（警訊│
│  │時許  │道附近小│      │小客車  │        │欄所述之│及本院證│
│  │      │公園    │      │車內有相│        │帳戶內  │詞）    │
│  │      │        │      │機一台、│        │        │2.行照影│
│  │      │        │      │鏡頭一個│        │        │本一紙  │
│  │      │        │      │、零錢約│        │        │        │
│  │      │        │      │三百元、│        │        │        │
│  │      │        │      │外套二件│        │        │        │
├─┼───┼────┼───┼────┼────┼────┼────┤
│25│九一年│苗栗縣頭│甲Ｂ○│車號：Ｈ│向甲Ｂ○│匯款四萬│1.被害人│
│  │二月二│份鎮興隆│      │二－四０│索款四萬│元至王文│甲Ｂ○指│
│  │十四日│路二四五│      │九三號自│元，並恐│宏如事實│述（警訊│
│  │      │號前    │      │小貨車  │嚇稱：若│欄所述之│證詞）  │
│  │      │        │      │（中華牌│不匯款要│帳戶內  │2.匯款單│
│  │      │        │      │）      │將車毀壞│        │影本    │
│  │      │        │      │        │、解體，│        │        │
│  │      │        │      │        │讓被害人│        │        │
│  │      │        │      │        │找不到車│        │        │
│  │      │        │      │        │子      │        │        │
├─┼───┼────┼───┼────┼────┼────┼────┤
│26│九一年│臺北市北│ｖ○○│車號：八│向ｖ○○│匯款五萬│1.被害人│
│  │二月二│投區磺溪│      │Ａ－九０│索款五萬│元至周瑞│ｖ○○指│
│  │十四日│便道（振│      │六０號自│元      │良如事實│述（警訊│
│  │十三時│興醫院）│      │小客車  │        │欄所述之│及本院證│
│  │三十分│旁      │      │        │        │帳戶內  │詞）    │
│  │許    │        │      │        │        ││        │
├─┼───┼────┼───┼────┼────┼────┼────┤
│27│九一年│臺北市內│甲ｔ○│車號：Ｄ│向甲ｔ○│匯款五萬│1.被害人│
│  │二月二│湖區大潤│      │Ｎ－五八│索款五萬│元至王文│甲ｔ○指│
│  │十四日│發賣場附│      │八二號自│元      │宏如事實│述（警訊│
│  │十五時│近      │      │車內有現│        │欄所述之│及本院證│
│  │許    │        │      │金二千餘│        │帳戶內  │詞）    │
│  │      │        │      │元、夾克│        │        │        │
│  │      │        │      │一件、行│        │        │        │
│  │      │        │      │照、保險│        │        │        │
│  │      │        │      │卡      │        │        │        │
├─┼───┼────┼───┼────┼────┼────┼────┤
│28│九一年│苗栗縣後│甲亥○│車號：八│向甲亥○│先匯款八│1.被害人│
│  │二月二│龍鎮大慶│      │Ｒ－四一│索款八萬│萬元至曾│甲亥○指│
│  │十七日│光華路  │      │一號營業│元，並恐│俊豪如事│述（警訊│
│  │九時許│附近    │      │大貨車  │嚇稱：若│實欄所述│證詞）  │
│  │      │        │      │（中華牌│不匯款要│之帳戶內│2.匯款單│
│  │      │        │      │）      │將車解體│（該款嗣│影本二紙│
│  │      │        │      │        │損壞，使│為郵局凍│3.郵局以│
│  │      │        │      │        │其找不到│結），然│局號帳號│
│  │      │        │      │        │車子    │因被告稱│查詢客戶│
│  │      │        │      │        │        │未收到款│基本資料│
│  │      │        │      │        │        │項，又再│影本二紙│
│  │      │        │      │        │        │次匯款八│        │
│  │      │        │      │        │        │萬元至周│        │
│  │      │        │      │        │        │瑞良如事│        │
│  │      │        │      │        │        │實欄所述│        │
│  │      │        │      │        │        │之帳戶內│        │
├─┼───┼────┼───┼────┼────┼────┼────┤
│29│九一年│新竹縣竹│車主：│車號：Ｗ│向ｊ○○│匯款三萬│1.被害人│
│  │二月二│北市文信│羅玉萍│二－五三│原索款六│五千元至│ｊ○○指│
│  │十七日│路、文釆│，由張│八七號自│萬元，並│王文宏如│述（警訊│
│  │十時四│路口    │江龍駕│小客車  │恐嚇稱：│事實欄所│證詞）  │
│  │十分許│        │駛    │        │若不匯款│述之帳戶│2.匯款單│
│  │      │        │      │        │你的車子│內      │影本    │
│  │      │        │      │        │就完蛋了│        │3.新竹縣│
│  │      │        │      │        │，經討價│        │警察局車│
│  │      │        │      │        │還價降為│        │輛失竊證│
│  │      │        │      │        │三萬五千│        │明單    │
│  │      │        │      │        │元      │        │4.基隆市│
│  │      │        │      │        │        │        │警察局車│
│  │      │      │      │        │        │        │輛尋獲證│
│  │      │        │      │        │        │        │明單影本│
├─┼───┼────┼───┼────┼────┼────┼────┤
│30│九一年│新竹縣竹│乙癸○│車號：Ｗ│向乙癸○│匯款四萬│1.被害人│
│  │二月二│北市中華│      │二－一五│原索款六│元至王文│乙癸○指│
│  │十七日│路      │      │五二號自│萬元，並│宏如事實│述（警訊│
│  │十八時│        │      │小客車  │恐嚇稱：│欄所述之│證詞）  │
│  │許    │        │      │        │若不匯款│帳戶內  │        │
│  │      │        │      │        │要將自小│        │        │
│  │      │        │      │        │客車破壞│        │        │
│  │      │        │      │        │解體，讓│        │        │
│  │      │        │      │        │被害人找│        │        │
│  │      │        │      │        │不到車子│        │        │
│  │      │        │      │        │，經討價│        │        │
│  │      │        │      │        │還價降為│        │        │
│  │      │        │      │        │四萬元  │        │        │
├─┼───┼────┼───┼────┼────┼────┼────┤
│31│九十一│台北縣新│車主：│車號：七│向甲Ｕ○│匯款五萬│1.被害人│
│  │年三月│莊市建國│甲Ｕ○│Ａ－九七│原索款十│元      │甲Ｕ○指│
│  │四日七│一路口與│      │六二號自│萬元，經│        │述（警訊│
│  │時許  │新樹路口│      │小客車  │討價還價│        │證詞）  │
│  │      │處      │      │        │降為五萬│        │        │
│  │      │        │      │        │元      │        │        │
│  │      │        │      │        │        │        │        │
├─┼───┼────┼───┼────┼────┼────┼────┤
│32│九一年│新竹市內│ｙ○○│車號：Ｈ│向ｙ○○│匯款十萬│1.被害人│
│  │三月五│湖國小大│      │Ｒ－四三│原索款十│元至周瑞│ｙ○○指│
│  │日五時│門前    │      │０號自小│五萬元，│良如事實│述（警訊│
│  │四十分│        │      │貨車    │經討價還│欄所述之│證詞）  │
│  │許    │        │      │        │價降為十│帳戶內  │2.匯款單│
│  │      │        │      │        │萬元    │        │影本    │
├─┼───┼────┼───┼────┼────┼────┼────┤
│33│九一年│新竹縣竹│卯○○│車號：Ｗ│向卯○○│匯款三萬│1.被害人│
│  │三月十│北市縣政│      │三－０七│原索款六│五千元至│卯○○指│
│  │一日十│十三路路│      │００號自│萬元，經│王文宏如│述（警訊│
│  │三時三│邊      │      │小客車  │討價還價│事實欄所│及本院證│
│  │十分許│        │      │車內有打│降為三萬│述之帳戶│詞）    │
│  │前    │        │      │火機、高│五千元  │內      │2.車輛竊│
│  │      │        │      │爾夫球具│        │        │盜車牌失│
│  │      │        │      │        │        │        │竊資料個│
│  │      │        │      │        │  │        │別查詢報│
│  │      │        │      │        │        │        │表－查詢│
│  │      │        │      │        │        │        │車輛認可│
│  │      │        │      │        │        │        │資料    │
├─┼───┼────┼───┼────┼────┼────┼────┤
│34│九一年│桃園縣中│乙甲○│車號：Ｚ│向乙甲○│匯款三萬│1.被害人│
│  │三月中│壢市永福│      │六－一九│原索款六│元至王文│乙甲○指│
│  │旬    │路六六四│      │八九號自│萬元，經│宏如事實│述（警訊│
│  │      │號前    │      │小客車  │討價還價│欄所述之│證詞）  │
│  │      │        │      │        │降為三萬│帳戶內  │        │
│  │      │        │      │        │元      │        │        │
├─┼───┼────┼───┼────┼────┼────┼────┤
│35│九一年│臺北縣新│車主：│車號：Ｄ│向ｂ○○│匯款四萬│1.被害人│
│  │三月十│莊市思源│德尚實│Ｑ－七六│原索款六│元至黃鴻│ｂ○○指│
│  │九日十│路十八號│業有限│０六號自│萬元，並│裕如事實│述（警訊│
│  │四時許│前      │公司，│小客車  │恐嚇稱：│欄所述之│證詞）  │
│  │      │        │由唐春│        │若不匯款│帳戶內  │2.匯款單│
│  │      │        │生使用│        │要將自小│        │影本    │
│  │      │        │      │        │客車解體│        │3.車籍作│
│  │      │        │      │        │，經討價│        │業系統－│
│  │      │        │      │        │還價降為│        │集中查詢│
│  │      │        │      │        │四萬元  │        │基本詳細│
│  │      │        │      │        │        │        │資料    │
│  │      │        │      │        │        │        │4.臺北縣│
│  │      │        │      │        │        │        │警察局新│
│  │      │        │      │        │        │        │莊分局受│
│  │      │        │      │        │        │        │理刑事案│
│  │      │        │      │        │      │        │件報案三│
│  │      │        │      │        │        │        │聯單影本│
├─┼───┼────┼───┼────┼────┼────┼────┤
│36│九一年│桃園縣中│車主：│車號：Ｖ│向ａ○○│匯款四萬│1.被害人│
│  │三月二│壢市三光│葉罔市│四－六五│原索款六│元至黃鴻│ａ○○指│
│  │十日七│路底旁  │，由胡│九二號自│萬元，經│裕如事實│述（警訊│
│  │時許前│        │樹枝駕│小客車  │討價還價│欄所述之│及本院證│
│  │      │        │駛    │（三陽牌│降為四萬│帳戶內  │詞）    │
│  │      │        │      │）      │元      │        │        │
├─┼───┼────┼───┼────┼────┼────┼────┤
│37│九一年│桃園縣桃│Ｅ○○│車號：Ｖ│向Ｅ○○│匯款四萬│1.被害人│
│  │三月二│園市經國│      │三－五三│原索款六│元至周瑞│Ｅ○○指│
│  │十六日│路路橋  │      │九一號自│萬元，經│良如事實│述（警訊│
│  │十九時│        │      │小客車  │討價還價│欄所述之│及本院證│
││許    │        │      │車內有相│降為四萬│帳戶內  │詞）    │
│  │      │        │      │機一台、│元      │        │2.匯款單│
│  │      │        │      │計算機一│        │        │影本    │
│  │      │        │      │台      │        │        │3.桃園縣│
│  │      │        │      │        │        │        │警察局車│
│  │      │        │      │        │        │        │輛協尋尋│
│  │      │        │      │        │        │        │獲證明單│
│  │      │        │      │        │        │        │影本    │
├─┼───┼────┼───┼────┼────┼────┼────┤
│38│九一年│桃園縣桃│甲Ｄ○│車號：Ｚ│向甲Ｄ○│匯款三萬│1.被害人│
│  │三月二│園市大業│      │Ｌ－四八│原索款八│五千元至│甲Ｄ○指│
│  │十七日│路、寶山│      │四五號自│萬元，經│黃鴻裕如│述（警訊│
│  │凌晨  │街口    │      │小客車  │討價還價│如事實欄│及本院證│
│  │      │        │      │車內有數│降為三萬│所述之帳│詞）    │
│  │      │        │      │位相機一│五千元  │戶內    │2.匯款單│
│  │      │        │      │台      │        │        │影本    │
│  │      │        │      │        │        │        │3.桃園縣│
│  │      │        │      │        │        │        │警察局車│
│  │      │        │      │        │        │        │輛協尋尋│
│  │      │        │      │        │        │        │獲證明單│
│  │      │        │      │        │        │        │影本    │
├─┼───┼────┼───┼────┼────┼────┼────┤
│39│九一年│臺北市中│車主：│車號：Ｄ│向地○○│未匯款  │1.被害人│
│  │一月三│山區北安│吳秀如│Ｒ－一０│索款八萬│        │地○○指│
│  │日十時│路六三０│，由李│七九號自│元，並恐│        │述（警訊│
│  │許    │巷二五弄│頌平使│小客車  │嚇稱：不│        │證詞）  │
│  │      │內      │用    │車內有空│匯款要將│        │        │
│  │      │        │      │氣濾清器│自小客車│        │        │
│  │      │        │      │、俱樂部│解體    │        │        │
│  │      │        │      │住宿卷  │        │        │        │
├─┼───┼────┼───┼────┼────┼────┼────┤
│40│九一年│臺北市中│車主：│車號：九│向Ｌ○○│未匯款  │1.被害人│
│  │一月六│正路、士│卿江平│Ａ－０九│之夫索款│        │Ｌ○○指│
│  │日十六│商路口  │      │三九號自│八萬元  │        │述（警訊│
│  │時許  │        │      │小客車  │        │        │證詞）  │
│  │      │        │      │車內有高│        │        │2.車籍作│
│  │      │        │      │爾夫球桿│        │        │業系統查│
│  │      │        │      │一支、皮│        │        │詢認可資│
│  │      │        │      │鞋一雙  │        │        │料      │
│  │      │        │      │        │        │        │3.車輛竊│
│  │      │        │      │    │        │        │盜、車牌│
│  │      │        │      │        │        │        │失竊資料│
│  │      │        │      │        │        │        │查詢報表│
├─┼───┼────┼───┼────┼────┼────┼────┤
│41│九一年│新竹市建│ｒ○○│車號：三│向ｒ○○│未匯款  │1.被害人│
│  │一月七│功二路  │      │Ｆ－六九│索款八萬│        │ｒ○○指│
│  │日十三│        │      │二八號自│元，並恐│        │述（警訊│
│  │時三十│        │      │小客車  │嚇稱：若│        │證詞）  │
│  │分許  │        │      │        │不匯款要│        │2.臺北市│
│  │      │        │      │        │放火燒車│        │政府警察│
│  │      │        │      │        │，經討價│        │局車輛協│
│  │      │        │      │        │還價降為│        │尋電腦輸│
│  │      │        │      │        │六萬元  │        │入單影本│
│  │      │        │      │        │        │        │3.行照影│
│  │      │        │      │        │        │        │本      │
├─┼───┼────┼───┼────┼────┼────┼────┤
│42│九一年│臺北市內│Ｂ○○│車號：八│向Ｂ○○│未匯款  │1.被害人│
│  │一月十│湖區新湖│      │Ｂ－六八│原索款八│        │Ｂ○○指│
│  │日八時│一路一三│      │二七號自│萬元，經│        │述（警訊│
│  │至十一│０號前  │      │小客車  │討價還價│        │及本院證│
│  │時三十│        │      │        │降為五萬│        │詞）    │
│  │分之間│        │      │        │元      │        │2.車輛竊│
│  │      │        │      │        │        │        │盜車牌失│
│  │      │        │      │        │        │        │竊資料個│
│  │      │        │      │        │        │        │別查詢報│
│  │      │        │      │        │        │        │表－查詢│
│  │      │        │      │        │        │        │車輛認可│
│  │      │        │      │        │        │        │資料    │
├─┼───┼────┼───┼────┼────┼────┼────┤
│43│九一年│桃園縣桃│Ｕ○○│車號：Ｚ│向Ｕ○○│未匯款  │1.被害人│
│  │一月十│園市莊敬│      │八－一七│索款八萬│        │Ｕ○○指│
│  │日十時│路、寶慶│      │八一號自│元，並恐│        │述（警訊│
│  │許    │路口    │      │小客車  │嚇稱：不│        │證詞）  │
│  │      │        │      │        │匯款要將│        │        │
│  │      │        │      │        │車拆解或│        │        │
│  │      │        │      │        │放火燒掉│        │        │
├─┼───┼────┼───┼────┼────┼────┼────┤
│44│九一年│桃園縣平│宙○  │車號：Ｋ│向宙○索│未匯款  │1.被害人│
│  │一月二│鎮市宋屋│      │Ｂ－六三│款六萬元│        │宙○指述│
│  │十二日│派出所圍│      │四二號自│        │        │（警訊及│
│  │十二時│牆邊    │      │小客車  │        │        │本院證詞│
│  │許    │        │      │車內有信│        │        │）      │
│  │      │        │      │用卡六張│        │        │        │
│  │      │        │      │、行動電│        │        │        │
│  │      │        │      │話二支、│        │        │        │
│  │      │        │      │現金一萬│        │        │        │
│  │      │        │      │六千    │        │        │        │
├─┼───┼────┼───┼────┼────┼────┼────┤
│45│九一年│臺北市中│ｅ○○│車號：Ｄ│向ｅ○○│未匯款  │1.被害人│
│  │一月二│山北路五│      │Ｕ－三七│索款八萬│        │ｅ○○指│
│  │十八日│０五巷口│      │一０號自│元，並恐│        │述（警訊│
│  │十一時│        │      │小客車  │嚇稱：若│        │證詞）  │
│  │許    │        │      │車內有高│不匯款，│        │2.臺北市│
│  │      │        │      │爾夫球組│要將車子│        │政府警察│
│  │      │        │  │、電腦  │拆掉或燒│        │局士林分│
│  │      │        │      │        │掉      │        │局車輛尋│
│  │      │        │      │        │        │        │獲電腦輸│
│  │      │        │      │        │        │        │入單影本│
├─┼───┼────┼───┼────┼────┼────┼────┤
│46│九一年│桃園縣龜│甲癸○│車號：Ｖ│向甲癸○│未匯款  │1.被害人│
│  │二月三│山鄉南祥│      │五－０六│索款五萬│        │甲癸○指│
│  │日八時│路長榮祥│      │八三號自│元，並恐│        │述（警訊│
│  │許    │邸大樓前│      │小客車  │嚇稱：若│        │證詞）  │
│  │      │        │      │車內有高│不匯款要│        │        │
│  │      │        │      │爾夫球桿│將自小客│        │        │
│  │      │        │      │、零錢  │車拆解或│        │        │
│  │      │        │      │        │破壞    │        │        │
├─┼───┼────┼───┼────┼────┼────┼────┤
│47│九一年│桃園縣龜│車主：│車號：Ｖ│向甲午○│未匯款  │1.被害人│
│  │二月七│山鄉南山│尚瑒企│八－二七│索款六萬│        │甲午○指│
│  │日十五│路二００│業有限│四七號自│元，並恐│        │述（警訊│
│  │時三十│號前    │公司，│小客車  │嚇稱：若│        │證詞）  │
│  │分許  │        │由陳信│車內有行│不匯款要│        │2.桃園縣│
│  │      │        │貝使用│車電腦、│將車子破│        │警察局車│
│  │      │        │      │音響    │壞，讓車│        │車輛協尋│
│  │      │        │      │        │子損壞不│        │尋獲證明│
│  │      │        │      │        │能開    │        │單影本  │
├─┼───┼────┼───┼────┼────┼────┼────┤
│48│九一年│臺北縣三│車主：│車號：二│向乙壬○│未匯款  │1.被害人│
│  │二月十│重市自強│蘇英智│Ｇ－五九│及其父蘇│        │乙壬○指│
│  │六日二│路三段七│，由蘇│二三號自│清煌索款│        │述（警訊│
│  │十二時│巷口    │英郎駕│小貨車  │六萬元  │        │及本院證│
│  │許前  │        │駛    │車內有士│        │        │詞）    │
│  │      │        │      │林刀、回│        │        │        │
│  │      │        │      │數票五本│        │        │        │
│  │      │        │      │、零錢  │        │        │        │
├─┼───┼────┼───┼────┼────┼────┼────┤
│49│九一年│苗栗縣竹│車主：│車號：Ｅ│向甲卯○│未匯款  │1.被害人│
│  │二月二│南鎮西門│陳振龍│Ｚ－九八│索款八萬│        │甲卯○指│
│  │十一日│十五之九│由陳明│三七號自│元      │        │述（警訊│
│  │三時三│號前    │傑駕駛│小貨車  │        │        │及本院證│
│  │十分許│        │      │車內有現│        │        │詞）    │
│  │      │        │      │金三百餘│        │        │2.新竹市│
│  │      │        │      │元、外套│        │        │警察局車│
│  │      │        │      │        │        ││輛失竊尋│
│  │      │        │      │        │        │        │獲證明單│
│  │      │        │      │        │        │        │影本    │
├─┼───┼────┼───┼────┼────┼────┼────┤
│50│九一年│桃園縣中│寅○○│車號：Ｌ│向寅○○│未匯款  │1.被害人│
│  │二月二│壢市志廣│      │八－三八│索款六萬│        │寅○○指│
│  │十一日│路、環西│      │九六號自│元      │        │述（警訊│
│  │十一時│路口    │      │小貨車  │        │        │及本院證│
│  │許    │        │      │        │        │        │詞）    │
│  │      │        │      │        │        │        │2.桃園縣│
│  │      │        │      │        │        │        │警察局車│
│  │      │        │      │        │        │        │輛協尋證│
│  │      │        │      │        │        │        │明單影本│
├─┼───┼────┼───┼────┼────┼────┼────┤
│51│九一年│桃園縣中│車主：│車號：Ｂ│向亥○○│未匯款  │1.被害人│
│  │二月二│壢市環西│朝陽小│Ｂ－三八│索款五萬│        │亥○○指│
│  │十六日│路、五族│客車租│二六號自│元      │        │述（警訊│
│  │十九時│路口    │賃股份│小客車  │        │        │及本院證│
│  │三十分│        │有限公│        │        │        │詞）    │
│  │許    │        │司，由│        │        │        │2.桃園縣│
│  │      │        │亥○○│        │        │        │警察局車│
│  │      │        │使用  │        │        │        │輛失竊尋│
│  │      │        │      │        │        │        │獲證明單│
│  │      │        │      │        │        │        │影本    │
├─┼───┼────┼───┼────┼────┼────┼────┤
│52│九一年│新竹市公│甲戊○│車號：Ｗ│向甲戊○│未匯款  │1.被害人│
│  │三月十│園路旁  │      │七－０九│索款六萬│        │甲戊○指│
│  │一日二│        │      │七二號自│元      │    │述（警訊│
│  │十二時│        │      │小客車  │        │        │及本院證│
│  │三十分│        │      │        │        │        │詞）    │
│  │許    │        │      │        │        │        │        │
├─┼───┼────┼───┼────┼────┼────┼────┤
│53│九一年│臺北市愛│車主：│車號：七│向丑○○│未匯款  │1.被害人│
│  │三月十│國東路三│寰宇藥│Ｆ－三八│索款六萬│        │丑○○指│
│  │九日十│號前    │品資料│七六號自│元，並恐│        │述（警訊│
│  │六時許│        │管理股│小客車  │嚇稱：不│        │證詞）  │
│  │      │        │份有限│        │匯款要將│        │2.車輛竊│
│  │      │        │公司，│        │自小客車│        │盜車牌失│
│  │      │        │由江泉│        │毀掉    │        │竊資料個│
│  │      │        │欽使用│        │        │        │別查詢報│
│  │      │        │      │        │        │        │表－查詢│
│  │      │      │      │        │        │        │車輛認可│
│  │      │        │      │        │        │        │資料    │
│  │      │        │      │        │        │        │3.臺北市│
│  │      │        │      │        │        │        │政府警察│
│  │      │        │      │        │        │        │局大安分│
│  │      │        │      │        │        │        │局車輛協│
│  │      │        │      │        │        │        │尋證明單│
│  │      │        │      │        │        │        │影本    │
├─┼───┼────┼───┼────┼────┼────┼────┤
│54│九一年│桃園縣桃│甲未○│車號：五│向甲未○│未匯款  │1.被害人│
│  │三月二│園市三民│      │Ａ－五三│索款八萬│        │甲未○指│
│  │十日十│路朝陽公│      │三九號自│元，並恐│        │述（警訊│
│  │時許前│園旁    │      │小客車  │嚇稱：若│        │證詞）  │
│  │      │        │      │        │不匯款車│        │2.贓物認│
│  │      │        │      │        │子可能被│        │領保管單│
│  │      │        │      │        │拆解    │        │3.桃園縣│
│  │      │        │      │        │        │        │警察局車│
│  │      │        │      │        │        │        │輛尋獲證│
│  │      │        │      │        │        │        │明單影本│
├─┼───┼────┼───┼────┼────┼────┼────┤
│55│九一年│新竹市北│Ｊ○○│車號：Ｑ│未與被害│        │1.被害人│
│  │三月二│區○○路│      │六－七０│人聯絡  │        │Ｊ○○指│
│  │十八日│二段一九│      │一八號自│        │        │述（警訊│
│  │十七時│０巷二二│      │小客車  │        │        │及本院證│
│  │許前  │號前    │      │        │        │        │詞）    │
│  │      │        │      │        │        │        │2.贓物認│
│  │      │        │      │        │        │        │領保管單│
│  ││        │      │        │        │        │3.新竹市│
│  │      │        │      │        │        │        │警察局車│
│  │      │        │      │        │        │        │輛失竊證│
│  │      │        │      │        │        │        │明單    │
├─┼───┼────┼───┼────┼────┼────┼────┤
│56│九一年│新竹縣竹│甲ｕ○│車號：Ｗ│未與被害│        │1.被害人│
│  │三月二│北市縣政│      │二－０五│人聯絡  │        │甲ｕ○指│
│  │十八日│十一街麵│      │一六號自│        │        │述（警訊│
│  │十九時│食館前  │      │小客車  │        │        │及本院證│
│  │許    │        │      │        │        │        │詞）    │
│  │      │        │      │        │        │        │2.贓物認│
│  │      │        │      │        │        │        │領保管單│
│  │      │        │      │        │        │        │3.行照影│
│  │      │        │      │        │  │        │本      │
└─┴───┴────┴───┴────┴────┴────┴────┘
附表二：
┌─┬───┬────┬───┬────┬────┬────┬────┐
│編│竊 盜 │竊盜地點│被害人│所竊得之│索款電話│被害人匯│相關證據│
│號│時 間 │        │      │車輛及財│之內容  │款之金額│        │
│  │      │        │      │物      │        │及匯入之│        │
│  │      │        │      │        │        │帳戶    │        │
├─┼───┼────┼───┼────┼────┼────┼────┤
│1 │九十二│中壢市幸│車主：│車號：五│向甲Ｊ○│匯款二萬│1.被害人│
│  │年二月│福里環北│長鑫鋼│Ｌ－三九│索款二萬│元至王俊│甲Ｊ○指│
│  │十八日│路五五四│鐵有限│五０號自│元，湯國│權如事實│述（警詢│
│  │八時許│號前    │公司，│小客車  │清稱先匯│欄所述之│證詞）  │
│  │      │        │由湯國│        │一萬元，│帳戶內  │2.車輛竊│
│  │    │        │清使用│        │取回車後│        │盜車牌失│
│  │      │        │      │        │再匯另一│        │竊資料個│
│  │      │        │      │        │萬元    │        │別查詢報│
│  │      │        │      │        │        │        │表－查詢│
│  │      │        │      │        │        │        │車輛認可│
│  │      │        │      │        │        │        │資料    │
│  │      │        │      │        │        │        │3.匯款單│
│  │      │        │      │        │        │        │影本    │
├─┼───┼────┼───┼────┼────┼────┼────┤
│2 │九十二│苗栗縣竹│車主：│車號：Ｌ│同日十一│匯款八千│1.被害人│
│  │年三月│南鎮新南│南威美│Ｔ－五四│時許向陳│元至鍾春│甲黃○指│
│  │十九日│里東平路│術廣告│四一號自│運進索款│暉如事實│述（警訊│
│  │五時許│一二一號│社，由│小客車  │二萬元，│欄所述之│證詞）  │
│  │      │前      │甲黃○│        │並恐嚇稱│帳戶內  │2.苗栗縣│
│  │      │        │使用  │        │：如不匯│        │警察局車│
│  │      │        │      │        │款要將車│        │輛協尋證│
│  │      │        │      │        │子燒毀，│        │明單    │
│  │      │        │      │        │經討價還│        │3.匯款單│
│  │      │        │      │        │價降為八│        │影本    │
│  │      │        │      │        │千元    │        │4.車輛竊│
│  │      │        │      │        │        │        │盜車牌失│
│  │      │        │      │        │        │        │竊資料個│
│  │      │        │      │        │        │        │別查詢報│
│  │      │        │      │        │        │        │表－查詢│
│  │      │        │      │        │        │        │車輛認可│
│  │      │        │      │        │        │        │資料    │
├─┼───┼────┼───┼────┼────┼────┼────┤
│3│九十二│桃園縣觀│車主：│車號：Ｊ│同日七時│匯款一萬│1.被害人│
│  │年四月│音鄉中正│戊○○│Ｄ－五八│三十分許│元至鍾春│戊○○指│
│  │六日七│路二三五│      │一０號自│向戊○○│暉如事實│述（警訊│
│  │時許  │號前    │      │小客車  │索款二萬│欄所述之│證詞）  │
│  │      │        │      │車內有音│元，經討│帳戶內  │2.車輛竊│
│  │      │        │      │響      │價還價降│        │盜車牌失│
│  │      │        │      │        │為一萬元│        │竊資料個│
│  │      │        │      │        │        │        │別查詢報│
│  │      │        │      │        │        │        │表－查詢│
│  │      │        │      │        │        │        │車輛認可│
│  │      │        │      │        │        │        │資料    │
│  │      │        │      │        │        │        │3.匯款單│
│  │      │        │      │        │        │        │影本    │
├─┼───┼────┼───┼────┼────┼────┼────┤
│4 │九十二│中壢市龍│車主：│車號：Ｌ│同日九時│匯款三千│1.被害人│
│  │年五月│安里龍誠│王秀閏│六－三六│許向王秀│元至葉錦│王秀閏指│
│  │十七日│新村四號│      │一二號自│閏索款四│輝如事實│述（警訊│
│  │七時許│前      │      │小貨車  │千元，經│欄所述之│證詞）  │
│  │      │        │      │        │討價還價│帳戶內  │2.車籍作│
│  │      │        │      │        │降為三千│        │業系統－│
│  │      │        │      │        │元      │        │查詢認可│
│  │      │        │      │        │        │        │資料    │
│  │      │        │      │        │        │        │3.匯款單│
│  │      │        │      │        │        │        │影本    │
├─┼───┼────┼───┼────┼────┼────┼────┤
│5 │九十二│桃園市寶│車主：│車號：Ｖ│同年月二│匯款五萬│1.被害人│
│  │年五月│慶路與同│ｇ○○│八－三九│十六日九│元至陳棋│ｇ○○指│
│  │二十五│德七街口│      │五八號自│時許向高│鴻如事實│述（警訊│
│  │日十三│        │      │小客車  │國雄索款│欄所述之│證詞）  │
│  │時許  │        │      │        │十萬元，│帳戶內  │2.車籍作│
│  │      │        │      │        │並恐嚇稱│        │業系統－│
│  │      │        │      │        │：若不匯│        │查詢認可│
│  │      │        │      │        │款要將車│        │資料    │
│  │      │        │      │        │子解體，│        │3.匯款單│
│  │      │        │      │        │經討價還│        │影本    │
│  │      │        │      │        │降為五萬│        │        │
│  │      │        │      │        │元      │        │        │
├─┼───┼────┼───┼────┼────┼────┼────┤
│6 │九十二│桃園縣龜│車主：│車號：Ｋ│向午○○│匯款二萬│1.被害人│
│  │年五月│山鄉公西│午○○│七－二五│原索款五│元至陳棋│午○○指│
│  │二十六│村長庚醫│      │００號自│萬元，經│鴻如事實│述（警訊│
│  │日七時│院急診室│      │小客車  │討價還價│欄所述之│證詞）  │
│  │許    │旁停車格│      │        │降為二萬│帳戶內  │2.車輛竊│
│  │      │        │      │        │元      │        │盜車牌失│
│  │      │        │      │        │        │        │竊資料個│
│  │      │        │      │        │        │        │別查詢報│
│  │      │        │      │        │        │        │表－查詢│
│  │      │        │      │        │        │        │車輛認可│
│  │      │        │      │        │        │        │資料    │
│  │      │        │      │        │        │        │3.匯款單│
│  │      │        │      │        │        │        │影本    │
├─┼───┼────┼───┼────┼────┼────┼────┤
│7 │九十二│台北市內│車主：│車號：五│同日八時│匯款一萬│1.被害人│
│  │年五月│湖區內湖│孫孝陽│Ｅ－六九│許向許麗│五千元至│Ｏ○○指│
│  │二十六│路三段五│，由林│七八號自│華索款二│陳棋鴻  │述（警訊│
│  │日七時│九巷二號│麗華使│小貨車  │萬元，經│事實欄所│證詞）  │
│  │三十分│前      │用    │        │討價還價│述之帳戶│2.車籍作│
│  │      │        │      │        │降為一萬│內      │業系統－│
│  │      │        │      │        │五千元  │        │查詢認可│
│  │      │        │      │        │        │        │資料    │
├─┼───┼────┼───┼────┼────┼────┼────┤
│8 │九十二│苗栗縣竹│車主：│車號：Ｐ│同日十時│匯款五千│1.被害人│
│  │年五月│南鎮聖福│甲巳○│Ｊ－五０│許向陳松│元至彭聖│甲巳○指│
│  │二十七│里龍天路│      │六八號自│柳及其妻│勇如事實│述（警訊│
│  │日四時│        │      │小客車  │索款五萬│欄所述之│證詞）  │
│  │許    │        │      │        │元，並恐│帳戶內  │2.車輛竊│
│  │      │        │      │        │嚇稱若不│        │盜車牌失│
│  │      │        │      │        │匯款，要│        │竊資料個│
│  │      │        │      │        │將車子燒│        │別查詢報│
│  │      │        │      │        │毀、經討│        │表－查詢│
│  │      │        │      │        │價還價降│        │車輛認可│
│  │      │        │      │        │為五千元│        │資料    │
│  │      │        │      │        │        │        │3.匯款單│
│  │      │        │      │        │        │        │影本    │
├─┼───┼────┼───┼────┼────┼────┼────┤
│9 │九十二│苗栗縣通│車主：│車號：Ａ│同日十七│匯款八千│1.被害人│
│  │年五月│宵鎮中正│元龍企│九－五一│時許向邱│元至葉錦│Ｔ○○指│
│  │二十七│路四六號│業社，│三六號自│運章索款│輝與二千│述（警訊│
│  │日五時│前      │由邱運│小客車  │一萬七千│元至彭聖│證詞）  │
│  │十分許│        │章使用│        │元，經討│勇如事實│2.車輛竊│
│  │      │        │      │        │價還價降│欄所述之│盜車牌失│
│  │      │        │      │        │為一萬元│帳戶內  │竊資料個│
│  │      │        │      │        │        │        │別查詢報│
│  │      │        │      │        │        │        │表－查詢│
│  │      │        │      │        │        │        │車輛認可│
│  │      │        │      │        │        │        │資料    │
│  │      │        │      │        │        │        │3.匯款單│
│  │      │        │      │        │        │        │影本二張│
├─┼───┼────┼───┼────┼────┼────┼────┤
│10│九十二│台北市內│車主：│車號：Ｃ│向甲ｄ○│匯款二萬│1.被害人│
│  │年五月│湖區內湖│惟筑聯│Ｚ－六九│索款二萬│元至陳棋│甲ｄ○指│
│  │二十七│路三段一│合行銷│一一號自│元      │鴻如事實│述（警訊│
│  │日十時│一五巷四│有限公│小貨車  │        │欄所述之│證詞）  │
│  │      │弄十一號│司內湖│        │        │帳戶內  │2.車籍作│
│  │      │前      │聯絡處│        │        │        │業系統－│
│  │      │        │，由廖│        │        │        │查詢認可│
│  │      │        │秋生使│        │        │        │資料    │
│  │      │        │用    │        │        │        │3.匯款單│
│  │      │        │      │        │        │        │影本    │
├─┼───┼────┼───┼────┼────┼────┼────┤
│11│民國九│苗栗縣竹│車主：│車號：二│同年月二│匯款六千│1.被害人│
│  │十二年│南鎮新南│文峰文│Ｌ－八０│十九日十│元至彭聖│ｐ○○指│
│  │五月二│里五谷王│具有限│六一號、│時許向張│勇如事實│述（警訊│
│  │十八日│街六二號│公司，│二Ｌ─八│富美恐嚇│欄所述之│證詞）  │
│  │七時許│前      │由張富│０六二號│稱：欲將│帳戶內  │2.車輛竊│
│  │      │        │美使用│自小貨車│車子解體│        │盜車牌失│
│  │      │        │      │        │，經討價│        │竊資料個│
│  │      │        │      │        │還價後索│        │別查詢報│
│  │      │        │      │        │款六千元│        │表－查詢│
│  │      │        │      │        │        │        │車輛認可│
│  │      │        │      │        │        │        │資料    │
│  │      │        │      │        │        │        │3.新竹縣│
│  │      │        │      │        │        │        │警察局車│
│  │      │        │      │        │        │        │輛尋獲電│
│  │      │        │      │        │        │        │腦輸入單│
│  │      │        │      │        │        │        │4.匯款單│
│  │      │        │      │        │        │        │影本    │
├─┼───┼────┼───┼────┼────┼────┼────┤
│12│九十二│台北市大│車主：│車號：Ｚ│同日十時│匯款一萬│1.被害人│
│  │年五月│安區文昌│文昌家│六－四八│許向莊貴│元至陳棋│ｘ○○指│
│  │二十九│街二七二│具行，│二九號自│花索款二│鴻如事實│述（警訊│
│  │日六時│號前    │由莊貴│小貨車  │萬五千元│欄所述之│證詞）  │
│  │許    │        │花使用│        │，並恐嚇│帳戶內  │2.車籍作│
│  │      │        │      │        │稱：不匯│        │業系統－│
│  │      │        │      │        │款要將車│        │查詢認可│
│  │      │        │      │        │子撞掉、│        │資料    │
│  │      │        │      │        │燒掉，經│        │3.匯款單│
│  │      │        │      │        │討價還價│        │影本    │
│  │      │        │      │        │後降為一│        │        │
│  │      │        │      │        │萬元    │        │        │
├─┼───┼────┼───┼────┼────┼────┼────┤
│13│九十二│桃園縣平│車主：│車號：九│同日十一│匯款一萬│1.被害人│
│  │年五月│鎮市民族│王添喜│Ｐ－四七│時許向王│元至陳棋│乙○○指│
│  │三十日│路二段一│由王志│九０號自│志潔索款│鴻如事實│述（警訊│
│  │一時許│九三巷口│潔使用│小客車  │一萬五千│欄所述之│證詞）  │
│  │      │        │      │        │元，經討│帳戶內  │2.車輛竊│
│  │      │        │      │        │價還價降│        │盜車牌失│
│  │      │        │      │        │為一萬元│        │竊資料個│
│  │      │        │      │        │        │        │別查詢報│
│  │      │        │      │        │        │        │表－查詢│
│  │      │        │      │        │        │        │車輛認可│
│  │      │        │      │        │        │        │資料    │
│  │      │        │      │        │        │        │3.匯款單│
│  │      │        │      │        │        │        │影本    │
├─┼───┼────┼───┼────┼────┼────┼────┤
│14│九十二│桃園縣大│車主：│車號：Ｕ│同日十三│匯款五千│1.被害人│
│  │年五月│園鄉大觀│甲Ｙ○│Ｐ－三四│時許向詹│元至彭聖│甲Ｙ○指│
│  │三十日│路五五八│      │四二號自│世琛索款│勇如事實│述（警訊│
│  │八時許│巷口  │      │小客車  │七千元，│欄所述之│證詞）  │
│  │      │        │      │        │並恐嚇稱│帳戶內  │2.車輛竊│
│  │      │        │      │        │：若不付│        │盜車牌失│
│  │      │        │      │        │錢，要將│        │竊資料個│
│  │      │        │      │        │車子拆掉│        │別查詢報│
│  │      │        │      │        │，經討價│        │表－查詢│
│  │      │        │      │        │還價降為│        │車輛認可│
│  │      │        │      │        │五千元  │        │資料    │
│  │      │        │      │        │        │        │3.匯款單│
│  │      │        │      │        │        │        │影本    │
├─┼───┼────┼───┼────┼────┼────┼────┤
│15│九十二│台北市士│車主：│車號：Ｅ│同日二十│匯款三萬│1.被害人│
│  │年六月│林區通河│銘翌膠│Ｃ－二一│時許向張│元至蘆韻│ｕ○○指│
│  │十日十│西街二段│業有限│三０號自│銘賢索款│章如事實│述（警訊│
│  │六時許│一二二號│公司，│小客車  │十萬元，│欄所述之│證詞）  │
│  │      │前      │由張銘│        │經討價還│帳戶內  │2.車輛竊│
│  │      │        │賢使用│        │價後降為│        │盜車牌失│
│  │      │        │      │        │三萬元  │        │竊資料個│
│  │      │        │      │        │        │        │別查詢報│
│  │      │        │      │        │        │        │表－查詢│
│  │      │        │      │        │        │        │車輛認可│
│  │      │        │      │        │        │        │資料    │
│  │      │        │      │        │        │        │3.贓物認│
│  │      │        │      │        │        │        │領保管單│
│  │      │        │      │        │        │        │4.桃園縣│
│  │      │        │      │        │        │        │警察局車│
│  │      │        │      │        │        │        │輛尋獲通│
│  │      │      │      │        │        │        │報單    │
│  │      │        │      │        │        │        │5.匯款單│
│  │      │        │      │        │        │        │影本    │
├─┼───┼────┼───┼────┼────┼────┼────┤
│16│九十二│台北縣板│車主：│車號：Ｐ│同日九時│匯款一萬│1.被害人│
│  │年六月│橋市漢生│林智庸│八－六四│三十分許│五千元至│Ｍ○○指│
│  │十一日│東路海山│，由林│二五號自│向Ｍ○○│簡錦松如│述（警訊│
│  │九時許│國小前  │智勝使│小客車  │索款二萬│事實欄所│證詞）  │
│  │      │        │用    │        │元，經討│述之帳戶│2.車輛竊│
│  │      │        │      │        │價還價降│內      │盜車牌失│
│  │      │        │      │        │為一萬五│        │竊資料個│
│  │      │        │      │        │千元    │        │別查詢報│
│  │      │        │      │        │        │        │表－查詢│
│  │      │        │      │        │        │        │車輛認可│
│  │      │        │      │        │        │        │資料    │
│  │      │        │      │        │        │        │3.贓物認│
│  │      │        │      │        │        │        │領保管單│
│  │      │        │      │        │        │        │4.匯款單│
│  │      │        │      │        │        │        │影本    │
├─┼───┼────┼───┼────┼────┼────┼────┤
│17│九十二│桃園縣八│車主：│車號：Ｕ│向甲丙○│匯款二萬│1.被害人│
│  │年二月│德市高城│甲丙○│Ｊ－三九│索款二萬│元至陳棋│甲丙○指│
│  │二十日│路一０八│      │三０號自│元，否則│鴻如事實│述（警詢│
│  │      │號前    │      │小貨車  │將車子解│欄所述之│證詞）  │
│  │      │        │      │        │體      │華僑銀行│2.車籍作│
│  │      │        │      │        │        │帳戶    │業系統－│
│  │      │        │      │        │        │        │查詢認可│
│  ││        │      │        │        │        │資料    │
│  │      │        │      │        │        │        │3.華僑銀│
│  │      │        │      │        │        │        │行存款往│
│  │      │        │      │        │        │        │來明細查│
│  │      │        │      │        │        │        │詢單    │
├─┼───┼────┼───┼────┼────┼────┼────┤
│18│九十二│台北市文│車主：│車號：九│向Ｃ○○│匯款二萬│1.被害人│
│  │年三月│山區木柵│立達環│Ｃ－０三│索款二萬│元至陳棋│Ｃ○○指│
│  │三日  │路一段二│境事業│三五號自│元      │鴻如事實│述（警訊│
│  │七時許│六０巷口│股份有│小貨車  │        │欄所述之│證詞）  │
│  │      │        │限公司│車內有回│        │華僑銀行│2.車籍作│
│  │      │        │      │數票九張│        │帳戶    │業系統－│
│  │      │        │      │、數量不│        │        │查詢認可│
│  │      │        │      │詳之零錢│  │        │資料    │
│  │      │        │      │        │        │        │3.匯款單│
│  │      │        │      │        │        │        │影本    │
│  │      │        │      │        │        │        │4.華僑銀│
│  │      │        │      │        │        │        │行存款往│
│  │      │        │      │        │        │        │來明細查│
│  │      │        │      │        │        │        │詢單    │
├─┼───┼────┼───┼────┼────┼────┼────┤
│19│九十二│桃園縣平│車主：│車號：Ｃ│向甲己○│匯款一萬│1.被害人│
│  │年三月│鎮市中豐│台原煤│Ｚ－七０│索款一萬│元至陳棋│甲己○指│
│  │七日  │路與新富│氣有限│八九號自│元，否則│鴻如事實│述（警訊│
│  │      │二街口  │公司  │小貨車  │將車子解│欄所述之│證詞）  │
│  │      │        │甲己○│        │體      │華僑銀行│2.車籍作│
│  │      │        │使用  │        │        │帳戶    │業系統－│
│  │    │        │      │        │        │        │查詢認可│
│  │      │        │      │        │        │        │資料    │
│  │      │        │      │        │        │        │3.華僑銀│
│  │      │        │      │        │        │        │行存款往│
│  │      │        │      │        │        │        │來明細查│
│  │      │        │      │        │        │        │詢單    │
├─┼───┼────┼───┼────┼────┼────┼────┤
│20│九十二│台北縣八│車主：│車號：Ｄ│向甲Ｐ○│匯款一萬│1.被害人│
│  │年四月│里鄉中山│周美雲│Ｌ－０九│索款二萬│五千元至│甲Ｐ○指│
│  │二十九│路一段三│甲Ｐ○│四一號自│元，否則│陳棋鴻如│述（警訊│
│  │日清晨│三八號  │使用  │小貨車  │將車子解│事實欄所│證詞）  │
│  │      │        │      │        │體，經討│述之華僑│2.車籍作│
│  │      │        │      │        │價還價降│銀行帳戶│業系統－│
│  │      │        │      │        │為一萬五│        │查詢認可│
│  │      │        │      │        │千元    │        │資料    │
│  │      │        │      │        │        │        │3.華僑銀│
│  │      │        │      │        │        │        │行存款往│
│  │      │        │      │        │        │        │來明細查│
│  │      │        │      │        │        │        │詢單    │
├─┼───┼────┼───┼────┼────┼────┼────┤
│21│九十二│台北市南│車主：│車號：Ｔ│向ｏ○○│匯款一萬│1.被害人│
│  │年四月│港區重陽│ｏ○○│六－九七│索款一萬│二千元至│ｏ○○指│
│  │二十九│路二三七│      │五六號自│二千元，│陳棋鴻如│述（警訊│
│  │日    │號前    │      │小貨車  │否則將車│事實欄所│證詞）  │
│  │      │        │      │        │子解體  │述之華僑│2.車輛竊│
│  │      │        │      │        │        │銀行帳戶│盜車牌失│
│  │      │        │      │        │        │        │竊資料個│
││      │        │      │        │        │        │別查詢報│
│  │      │        │      │        │        │        │表－查詢│
│  │      │        │      │        │        │        │車輛認可│
│  │      │        │      │        │        │        │資料    │
│  │      │        │      │        │        │        │3.匯款單│
│  │      │        │      │        │        │        │影本    │
│  │      │        │      │        │        │        │4.華僑銀│
│  │      │        │      │        │        │        │行存款往│
│  │      │        │      │        │        │        │來明細查│
│  │      │        │      │        │        │        │詢單    │
├─┼───┼────┼───┼────┼────┼────┼────┤
│22│九十二│台北縣三│車主：│車號：Ｄ│向甲Ｔ○│匯款一萬│1.被害人│
│  │年五月│重市力行│湧詮五│Ｊ－六四│索款一萬│元至陳棋│甲Ｔ○指│
│  │五日九│路二段一│金有限│二五號自│元      │鴻如事實│述（警訊│
│  │時許  │三三號前│公司  │小客車  │        │欄所述之│證詞）  │
│  │      │        │甲Ｔ○│        │        │華僑銀行│2.車輛竊│
│  │      │        │使用  │        │        │帳戶    │盜車牌失│
│  │      │        │      │        │        │        │竊資料個│
│  │      │        │      │        │        │        │別查詢報│
│  │      │        │      │        │        │        │表－查詢│
│  │      │        │      │        │        │        │車輛認可│
│  │      │        │      │        │        │        │資料    │
├─┼───┼────┼───┼────┼────┼────┼────┤
│23│九十二│桃園縣新│車主：│車號：Ｅ│向光棋視│匯款一萬│1.被害人│
│  │年五月│屋鄉三民│光棋視│四－四四│訊工程股│元至陳棋│ｌ○○指│
│  │六日二│路五六０│訊工程│四０號自│份有限公│鴻如事實│述（警訊│
│  │十一時│號前    │股份有│小貨車  │司索款一│欄所述之│證詞）  │
│  │三十分│        │限公司│        │萬元    │華橋銀行│2.車輛竊│
│  │許    │        │      │        │        │帳戶    │盜車牌失│
│  │      │        │      │        │        │        │竊資料個│
│  │      │        │      │        │        │        │別查詢報│
│  │      │        │      │        │        │        │表－查詢│
│  │      │        │      │        │        │        │車輛認可│
│  │      │        │      │        │        │        │資料    │
│  │      │        │      │        │        │        │3.華僑銀│
│  │      │        │      │        │        │        │行客戶當│
│  │      │        │      │        │        │        │日交易明│
│  │      │        │      │        │        │        │細查詢  │
├─┼───┼────┼───┼────┼────┼────┼────┤
│24│九十二│新竹市經│車主：│車號：Ｋ│同日十二│未匯款  │1.被害人│
│  │年六月│國路二段│甲Ｆ○│Ｄ－八七│時六分許│        │甲Ｆ○指│
│  │十一日│五四八巷│      │０二號自│向甲Ｆ○│        │證（警訊│
│  │九時許│口      │      │小客車  │索款一萬│        │證詞）  │
│  │      │        │      │        │索五千元│        │2.車輛竊│
│  │      │        │      │        │，後降為│        │盜車牌失│
│  │      │        │      │        │一萬元  │        │竊資料個│
│  │      │        │      │        │        │        │別查詢報│
│  │      │        │      │        │        │        │表－查詢│
│  │      │        │      │        │        │        │車輛認可│
│  │      │        │      │        │        │        │資料    │
│  │      │        │      │        │        │        │3.桃園縣│
│  │      │        │      │        │        │        │警察局車│
│  │      │        │      │        │        │        │輛尋獲電│
│  │      │        │      │        │        │        │腦輸入單│
│  │      │        │      │        │        │        │4.贓物領│
│  │      │        │      │        │        │        │據      │
├─┼───┼────┼───┼────┼────┼────┼────┤
│25│九十二│桃園縣平│車主：│車號：Ｃ│未與被害│        │1.證人鄒│
│  │年五月│鎮市北勢│甲ｂ○│Ｗ－七九│人聯絡  │        │勝廣證述│
│  │三十日│里金陵路│      │六五號自│        │        │（警訊及│
│  │二時三│六五號前│      │小貨車  │        │        │本院訊問│
│  │十分許│        │      │        │        │        │時之證詞│
│  │      │        │      │        │        │        │）      │
│  │      │        │      │        │        │        │2.桃園縣│
│  │      │        │      │        │        │        │警察局車│
│  │      │        │      │        │        │        │輛協尋證│
│  │      │        │      │        │        │        │明單    │
│  │      │        │      │        │        │        │3.車輛竊│
│  │      │        │      │        │        │        │盜車牌失│
│  │      │        │      │        │        │        │竊資料個│
│  │      │        │      │        │        │        │別查詢報│
│  │      │        │      │        │        │        │表－查詢│
│  │      │        │      │        │        │        │車輛認可│
│  │      │        │      │        │        │        │資料    │
│  │      │        │      │        │        │        │4.贓物認│
│  │      │        │      │        │        │        │領保管單│
├─┼───┼────┼───┼────┼────┼────┼────┤
│26│九十二│桃園縣龜│車主：│車號：九│未與被害│        │1.證人王│
│  │年六月│山鄉文化│工台工│Ｌ－一九│人聯絡  │        │斌毅證述│
│  │十一日│村復興一│程有限│一八號自│        │        │（警訊及│
│  │七時許│路六二號│公司，│小客車  │        │        │本院訊問│
│  │      │前      │由王斌│        │        │        │時之證詞│
│  │      │        │毅使用│        │        │        │）      │
│  │      │        │      │        │        │        │2.車輛竊│
│  │      │        │      │        │        │        │盜車牌失│
│  │      │        │      │        │        │        │竊資料個│
│  │      │        │      │        │        │        │別查詢報│
│  │      │        │      │        │        │        │表－查詢│
│  │      │        │      │        │        │        │車輛認可│
│  │      │        │      │        │        │        │資料    │
└─┴───┴────┴───┴────┴────┴────┴────┘
附表三：
┌─┬───┬────┬───┬────┬────┬────┬────┐
│編│竊 盜 │竊盜地點│被害人│所竊得之│索款電話│被害人匯│相關證據│
│號│時 間 │        │  │車輛及財│之內容  │款之金額│        │
│  │      │        │      │物      │        │及匯入之│        │
│  │      │        │      │        │        │帳戶    │        │
├─┼───┼────┼───┼────┼────┼────┼────┤
│1 │九十二│苗栗縣苗│車主：│車號：Ｍ│同日九時│匯款一萬│1.被害人│
│  │年六月│栗市至公│饒偲平│Ｊ－三０│三十分許│五千元至│甲ｉ○指│
│  │十二日│路二八九│，由劉│０六號自│向甲ｉ○│簡錦松如│述（警詢│
│  │六時五│之一號前│冠岑使│小客車  │及其妻索│事實欄所│證詞）  │
│  │十分許│        │用    │        │款一萬五│述之帳戶│2.車輛竊│
│  │      │        │      │        │千元，並│內      │盜車牌失│
│  │      │        │      │        │恐嚇稱：│        │竊資料個│
│  │      │        │      │        │不匯款要│        │別查詢報│
│  │      │        │      │        │將車子解│        │表－查詢│
│  │      │        │      │        │體      │        │車輛認可│
│  │      │        │      │        │        │        │資料    │
├─┼───┼────┼───┼────┼────┼────┼────┤
│2 │九十二│新竹市中│車主：│車號：九│同日九時│匯款四萬│1.被害人│
│  │年三月│央路三民│阜承工│Ｑ－八五│許向黃榮│元至王俊│甲Ｑ○指│
│  │十九日│國中    │程有限│九七號自│貴索款五│權如事實│述（警訊│
│  │七時許│        │公司  │小客車  │萬元，經│欄所述之│證詞）  │
│  │      │        │      │        │討價還價│帳戶內  │2.車輛竊│
│  │      │        │      │        │降為四萬│        │盜車牌失│
│  │      │        │      │        │元      │        │竊資料個│
│  │      │        │      │        │        │        │別查詢報│
│  │      │        │      │        │        │        │表－查詢│
│  │      │        │      │        │        │        │車輛認可│
│  │      │        │      │        │        │        │資料    │
│  │      │        │      │        │        │        │3.匯款單│
│  │      │        │      │        │        │        │影本    │
│  │      │        │      │        │        │        │4.新竹市│
│  │      │        │      │        │        │        │警察局車│
│  │      │        │      │        │        │        │輛協尋電│
│  │      │        │      │        │        │        │腦輸入單│
├─┼───┼────┼───┼────┼────┼────┼────┤
│3 │九十二│新竹縣竹│車主：│車號：二│同日十時│匯款五千│1.被害人│
│  │年四月│北市中華│湯世龍│Ｐ－二四│許向湯世│元至鍾春│甲Ｉ○指│
│  │七日十│路三二六│      │一九號自│龍索款一│暉如事實│述（警訊│
│  │時許  │號前    │      │小客車  │萬元，經│欄所述之│證詞）  │
│  │      │        │      │        │討價還價│帳戶內  │2.車籍作│
│  │      │        │      │        │降為五千│        │業系統－│
│  │      │        │      │        │元      ││查詢認可│
│  │      │        │      │        │        │        │資料    │
│  │      │        │      │        │        │        │3.匯款單│
│  │      │        │      │        │        │        │影本    │
├─┼───┼────┼───┼────┼────┼────┼────┤
│4 │九十二│新竹縣竹│車主：│車號：Ｊ│同年月二│匯款三萬│1.被害人│
│  │年一月│北市文山│何榮明│Ｔ－九八│十九日十│五千元  │甲戌○○│
│  │二十八│街竹仁國│      │五號自小│時許向陳│至鍾春暉│指述（警│
│  │日十九│小旁空地│      │客車    │曾玉真索│如事實  │訊證詞）│
│  │時許  │內      │      │        │款五萬元│欄所述之│2.車籍作│
│  │      │        │      │        │經討價還│帳戶內  │業系統－│
│  │      │        │      │        │價降為三│        │查詢認可│
│  │      │        │      │        │萬五千元│        │資料    │
│  │      │        │      │        │        │        │3.匯款單│
│  │      │  │      │        │        │        │影本    │
├─┼───┼────┼───┼────┼────┼────┼────┤
│5 │九十二│新竹市經│車主：│車號：五│同日十四│匯款一萬│1.被害人│
│  │年三月│國路二段│甲Ｖ○│Ｐ－五九│時許，向│元至鍾春│甲Ｖ○指│
│  │五日十│六００號│      │四七號自│甲Ｖ○索│暉如事實│述（警訊│
│  │二時許│附近    │      │小客車  │款二萬元│欄所述之│證詞）  │
│  │      │        │      │        │，經討價│帳戶內  │2.車籍作│
│  │      │        │      │        │還價降為│        │業系統－│
│  │      │        │      │        │一萬元  │        │查詢認可│
│  │      │        │      │        │        │        │資料    │
│  │      │        │      │        │        │        │3.匯款單│
│  │      │        │      │        │        │        │影本    │
├─┼───┼────┼───┼────┼────┼────┼────┤
│6 │九十二│新竹市經│車主：│車號：Ｄ│同年月十│匯款四萬│1.被害人│
│  │年四月│國路與磐│壬○○│Ｉ－九七│一日九時│元至陳文│壬○○指│
│  │十日二│石路口  │      │六二號自│許向任貽│明如事實│述（警訊│
│  │十二時│        │      │小客車  │明索款四│欄所述之│證詞）  │
│  │許    │        │      │        │萬元    │帳戶內  │2.車籍作│
│  │      │        │      │        │        │        │業系統－│
│  │      │        │      │        │        │        │查詢認可│
│  │      │        │      │        │        │        │資料    │
│  │      │        │      │        │        │        │3.匯款單│
│  │      │        │      │        │        │        │影本    │
├─┼───┼────┼───┼────┼────┼────┼────┤
│7 │九十二│新竹縣竹│車主：│車號：Ｃ│同日十時│匯款二萬│1.被害人│
│  │年三月│北市福興│竟誠建│Ｍ－九０│許，向沈│元至王俊│玄○○指│
│  │十一日│東路一段│築股份│六七號自│一攸索款│權如事實│述（警訊│
│  │七時三│三八０號│有限公│小貨車  │七萬元，│欄所述之│證詞）  │
│  │十分許│前      │司，由│        │並恐嚇稱│帳戶內  │2.車籍作│
│  │      │        │玄○○│        │：不匯款│        │業系統－│
│  │      │        │保管  │        │車子將找│        │查詢認可│
│  │      │        │      │        │不回來，│        │資料    │
│  │      │        │      │        │經討價還│        │3.匯款單│
│  │      │        │      │        │價降為二│        │影本    │
│  │      │        │      │        │萬元    │        │4.車輛尋│
│  │      │        │      │        │        │        │獲電腦輸│
│  │      │        │      │        │        │        │入單    │
├─┼───┼────┼───┼────┼────┼────┼────┤
│8 │九十二│新竹市公│車主：│車號：Ｔ│同日十時│匯款三萬│1.被害人│
│  │年一月│園路與八│王張阿│二－八九│許向王維│元至王俊│庚○○指│
│  │二十八│德路口  │春，由│二三自小│償索款六│權如事實│述（警詢│
│  │日八時│        │庚○○│客車    │萬元，並│欄所述之│證詞）  │
│  │許    │        │使用  │        │恐嚇稱：│帳戶內  │2.車輛竊│
│  │      │        │      │        │不匯款車│        │盜車牌失│
│  │      │        │      │        │子將找不│        │竊資料個│
│  │      │        │      │        │回來，經│        │別查詢報│
│  │      │        │      │        │討價還價│        │表－查詢│
│  │      │        │      │        │降為三萬│        │車輛認可│
│  │      │        │      │        │元      │        │資料    │
│  │      │        │      │        │        │        │3.匯款單│
│  │      │        │      │        │        │        │影本    │
│  │      │        │      │        │        │        │4.車輛尋│
│  │      │        │      │        │        │        │獲電腦輸│
│  │      │        │      │        │        │        │入單    │
├─┼───┼────┼───┼────┼────┼────┼────┤
│9 │九十二│新竹縣竹│車主：│車號：三│同日八時│匯款三萬│1.被害人│
│  │年一月│北市三民│潺特工│Ｈ－九八│三十分許│五千元至│乙戊○指│
│  │二十九│路五三七│程股份│六０自小│，向韓健│王俊權如│述（警詢│
│  │日八時│號前    │有限公│客車    │夫索款五│事實欄所│證詞）  │
│  │許    │        │司，由│        │萬元，並│述之帳戶│2.車籍作│
│  │      │        │乙戊○│        │恐嚇稱：│內      │業系統－│
│  │      │        │使用  │        │不匯款車│        │查詢認可│
│  │      │        │      │        │子將找不│        │資料    │
│  │      │        │      │        │回來，經│        │3.匯款單│
│  │      │        │      │        │討價還價│        │影本    │
│  │      │        │      │        │降為三萬│        │        │
│  │      │        │      │        │五千元  │        │        │
├─┼───┼────┼───┼────┼────┼────┼────┤
│10│九十二│桃園縣中│車主：│車號：五│同日十時│匯款二萬│1.被害人│
│  │年三月│壢市元化│甲Ｈ○│Ｆ－三五│許向游進│元至鍾春│甲Ｈ○指│
│  │三十一│路張紅淇│      │０三自小│益索款四│暉如事實│述（警詢│
│  │日七時│婦產科醫│      │貨車    │萬元，並│欄所述之│證詞）  │
│  │三十分│院樓下  │      │        │恐嚇稱：│帳戶內  │2.車輛竊│
│  │      │        │      │        │不匯款車│        │盜車牌失│
│  │      │        │      │        │子將找不│        │竊資料個│
│  │      │        │      │        │回來，經│        │別查詢報│
│  │      │        │      │        │討價還價│        │表－查詢│
│  │      │        │      │        │降為二萬│        │車輛認可│
│  │      │        │      │        │元      │        │資料    │
├─┼───┼────┼───┼────┼────┼────┼────┤
│11│九十一│桃園縣桃│車主：│車號：九│向甲乙○│匯款二萬│1.被害人│
│  │年七月│園市經國│甲乙○│Ｇ－九三│索款七萬│五千元至│甲乙○指│
│  │十七日│路敏盛醫│      │四八號自│元，並恐│李兩傳如│述（警詢│
│  │二十一│院旁    │      │小客車  │嚇稱：不│事實欄所│證詞）  │
│  │時四十│        │      │        │匯款要將│述之帳戶│2.車輛竊│
│  │分許  │        │      │        │車子解體│內      │盜車牌失│
│  │      │        │      │        │，經討價│        │竊資料個│
│  │      │        │      │        │還價降為│        │別查詢報│
│  │      │        │      │        │二萬五千│        │表－查詢│
│  │      │        │      │        │元      │        │車輛認可│
│  │      │        │      │        │        │        │資料    │
│  │      │        │      │        │        │        │3.匯款單│
│  │      │        │      │        │        │        │影本   │
├─┼───┼────┼───┼────┼────┼────┼────┤
│12│九十一│新竹縣竹│車主：│車號：Ｚ│向甲ａ○│匯款三萬│1.被害人│
│  │年七月│北市立游│呂惠娟│七－二一│索款十萬│二千元至│甲ａ○指│
│  │十九日│泳池旁  │，由鄒│二七號自│元，經討│李兩傳如│述（警詢│
│  │      │        │金泉使│小客車  │價還價降│事實欄所│證詞）  │
│  │      │        │用    │        │為三萬二│述之帳戶│2.車輛竊│
│  │      │        │      │        │千元    │內      │盜車牌失│
│  │      │        │      │        │        │        │竊資料個│
│  │      │        │      │        │        │        │別查詢報│
│  │      │        │      │        │        │        │表－查詢│
│  │      │        │      │        │        │        │車輛認可│
│  │      │        │      │        │        │        │資料    │
│  │      │        │      │        │        │        │3.匯款單│
│  │      │        │      │        │        │        │影本   │
├─┼───┼────┼───┼────┼────┼────┼────┤
│13│九十一│桃園縣中│車主：│車號：Ｚ│向鍾順明│匯款三萬│1.被害人│
│  │年七月│壢市立和│鍾順明│八－八五│索款八萬│元至李兩│子○○指│
│  │二十八│路二十二│，由江│八二號自│元，經討│傳如事實│述（警詢│
│  │日    │號前    │玉雲使│小客車  │價還價降│欄所述之│證詞）  │
│  │      │        │用    │        │為三萬元│帳戶內  │2.車籍作│
│  │      │        │      │        │        │        │業系統－│
│  │      │        │      │        │        │        │查詢認可│
│  │      │        │      │        │        │        │資料    │
│  │      │        │      │        │        │        │3.匯款單│
│  │      │        │      │        │        │        │影本   │
├─┼───┼────┼───┼────┼────┼────┼────┤
│14│九十一│桃園市慈│車主：│車號：三│向甲Ｇ○│匯款三萬│1.被害人│
│  │年七月│文路三一│豪順清│Ｋ－四五│索款八萬│元至李兩│甲Ｇ○指│
│  │三十日│二號前  │潔有限│一三號自│元，並恐│傳如事實│述（警詢│
│  │七時  │        │公司，│小客車  │嚇稱：不│欄所述之│證詞）  │
│  │      │        │由游英│        │匯款要將│帳戶內  │2.車輛竊│
│  │      │        │毅使用│        │車子解體│        │盜車牌失│
│  │      │        │      │        │，經討價│        │竊資料個│
│  │      │        │      │        │還價降為│        │別查詢報│
│  │      │        │      │        │三萬元  │        │表－查詢│
│  │      │        │      │        │        │        │車輛認可│
│  │      │        │      │        │        │        │資料    │
│  │      │        │      │        │        │        │3.匯款單│
│  │      │        │      │        │        │        │影本   │
├─┼───┼────┼───┼────┼────┼────┼────┤
│15│九十一│桃園市經│車主：│車號：Ｍ│向吳慶棟│匯款三萬│1.被害人│
│  │年八月│國路與春│謝美華│Ｐ－九二│索款六萬│元至李兩│吳慶棟指│
│  │一日  │日路口  │，由吳│六九號自│元，並恐│傳如事實│述（警詢│
│  │      │        │慶棟使│小客車  │嚇稱：不│欄所述之│證詞）  │
│  │      │        │用    │車內有高│匯款要將│帳戶內  │2.車籍作│
│  │      │        │      │爾夫球具│車子解體│        │業系統－│
│  │      │        │      │一套、電│，經討價│        │查詢認可│
│  │      │        │      │腦維修工│還價降為│        │資料    │
│  │      │        │      │具一箱、│三萬元  │        │3.匯款單│
│  │      │        │      │零錢四千│        │        │影本   │
│  │      │        │      │元左右  │        │        │        │
├─┼───┼────┼───┼────┼────┼────┼────┤
│16│九十一│新竹市新│車主：│車號：二│向甲ｒ○│匯款四萬│1.被害人│
│  │年八月│光路上空│甲ｒ○│Ｌ－三一│索款六萬│元至李兩│甲ｒ○指│
│  │二十二│地      │      │四六號自│元，經討│傳如事實│述（警詢│
│  │日    │        │      │小客車  │價還價降│欄所述之│證詞）  │
│  │      │        │      │        │為四萬元│帳戶內  │2.車籍作│
│  │      │        │      │        │        │        │業系統－│
│  │      │        │      │        │        │        │查詢認可│
│  │      │        │      │        │        │        │資料    │
│  │      │        │      │        │        │        │3.匯款單│
│  │      │        │      │        │        │        │影本   │
├─┼───┼────┼───┼────┼────┼────┼────┤
│17│九十一│桃園市長│車主：│車號：Ｌ│向甲辰○│匯款二萬│1.被害人│
│  │年八月│春路五十│李元貴│Ｖ－五八│索款五萬│元至李兩│甲辰○指│
│  │二十七│二號前  │，由陳│二八號自│元，並恐│傳如事實│述（警詢│
│  │日七時│        │東霖使│小客車  │嚇稱：不│欄所述之│證詞）  │
│  │許    │        │用    │        │匯款要將│帳戶內  │2.車輛竊│
│  │      │        │      │        │車子解體│        │盜車牌失│
│  │      │        │      │        │，經討價│        │竊資料個│
│  │      │        │      │        │還價降為│        │別查詢報│
│  │      │        │      │        │二萬元  │        │表－查詢│
│  │      │        │      │        │        │        │車輛認可│
│  │      │        │      │        │        │        │資料    │
│  │      │        │      │        │        │        │3.匯款單│
│  │      │        │      │        │        │        │影本   │
├─┼───┼────┼───┼────┼────┼────┼────┤
│18│九十一│桃園縣平│車主：│車號：Ｑ│向甲壬○│匯款三萬│1.被害人│
│  │年九月│鎮市營德│劉員秀│七－四二│索款五萬│元至李兩│甲壬○指│
│  │二日  │路旁    │，由陳│九一號自│元，經討│傳如事實│述（警詢│
│  │      │        │光燦使│小客車  │價還價降│欄所述之│證詞）  │
│  │      │        │用    │        │為三萬元│帳戶內  │2.車輛竊│
│  │      │        │      │        │        │        │盜車牌失│
│  │      │        │      │        │        │        │竊資料個│
│  │      │        │      │        │        │        │別查詢報│
│  │      │        │      │        │        │        │表－查詢│
│  │      │        │      │        │        │        │車輛認可│
│  │      │        │      │        │        │        │資料    │
│  │      │        │      │        │        │        │3.匯款單│
│  │      │        │      │        │        │        │影本   │
├─┼───┼────┼───┼────┼────┼────┼────┤
│19│九十一│新竹市牛│車主：│車號：Ｆ│向甲Ｏ○│匯款五萬│1.被害人│
│  │年九月│埔南路四│合興衛│五－六三│索款八萬│元至李兩│甲Ｏ○指│
│  │七日  │十四號前│生工程│一號自大│元，經討│傳如事實│述（警詢│
│  │      │        │行，由│貨車    │價還價降│欄所述之│證詞）  │
│  │      │        │甲Ｏ○│        │為五萬元│帳戶內  │2.車輛竊│
│  │      │        │使用  │        │        │        │盜車牌失│
│  │      │        │      │        │        │        │竊資料個│
│  │      │        │      │        │        │        │別查詢報│
│  │      │        │      │        │        │        │表－查詢│
│  │      │        │      │        │        │        │車輛認可│
│  │      │        │      │        │        │        │資料    │
│  │      │        │      │        │        │        │3.匯款單│
│  │      │        │      │        │        │        │影本   │
├─┼───┼────┼───┼────┼────┼────┼────┤
│20│九十一│台北市振│車主：│車號：Ｎ│向ｄ○○│匯款三萬│1.被害人│
│  │年九月│興醫院大│ｄ○○│八－二二│索款六萬│元至李兩│ｄ○○指│
│  │十日  │門口路邊│      │二五號自│元，並恐│傳如事實│述（警詢│
│  │      │停車格內│      │小客車  │嚇稱：不│欄所述之│證詞）  │
│  │      │        │  │        │匯款要將│帳戶內  │2.車籍作│
│  │      │        │      │        │車子解體│        │業系統－│
│  │      │        │      │        │，經討價│        │查詢認可│
│  │      │        │      │        │還價降為│        │資料    │
│  │      │        │      │        │三萬元  │        │3.匯款單│
│  │      │        │      │        │        │        │影本   │
├─┼───┼────┼───┼────┼────┼────┼────┤
│21│九十一│桃園縣中│車主：│車號：Ｊ│向Ｓ○○│匯款三萬│1.被害人│
│  │年九月│壢市環中│Ｓ○○│Ｏ－二九│索款十萬│元至李兩│Ｓ○○指│
│  │十日  │東路三八│      │二七號自│元，並恐│傳如事實│述（警詢│
│  │      │七號前  │      │小客車  │嚇稱：不│欄所述之│證詞）  │
│  │      │        │      │        │匯款要將│帳戶內  │2.車輛竊│
│  │      │        │      │        │車子解體│        │盜車牌失│
│  │      │        │      │        │，經討價│        │竊資料個│
│  │      │        │      │        │還價降為│        │別查詢報│
│  │      │        │      │        │三萬元  │        │表－查詢│
│  │      │        │      │        │        │        │車輛認可│
│  │      │        │      │        │        │        │資料    │
│  │      │        │      │        │        │        │3.匯款單│
│  │      │        │      │        │        │        │影本   │
├─┼───┼────┼───┼────┼────┼────┼────┤
│22│九十一│新竹市中│車主：│車號：Ｗ│向甲Ｏ○│匯款五萬│1.被害人│
│  │年四月│華路四段│振豐鐵│七－五二│索款八萬│元至李兩│ｑ○○指│
│  │二十三│五四七號│箱有限│一一號自│元，並恐│傳如事實│述（警詢│
│  │日    │前      │公司，│小客車  │嚇稱：不│欄所述之│證詞）  │
│  │      │        │由張惠│        │匯款要將│帳戶內  │2.車輛竊│
│  │      │        │宏使用│        │車子解體│        │盜車牌失│
│  │      │        │      │        │，經討價│        │竊資料個│
│  │      │        │      │        │還價降為│        │別查詢報│
│  │      │        │      │        │五萬元  │        │表－查詢│
│  │      │        │      │        │        │        │車輛認可│
│  │      │        │      │        │        │        │資料    │
│  │      │        │      │        │        │        │3.匯款單│
│  │      │        │      │        │        │        │影本   │
├─┼───┼────┼───┼────┼────┼────┼────┤
│23│九十一│新竹市中│車主：│車號：三│向范冬生│匯款五萬│1.被害人│
│  │年四月│華路六段│德新五│Ｈ－八三│索款八萬│元至蘇方│甲ｘ○指│
│  │二十九│三六五號│金商，│五七號自│元，經討│東如事實│述（警詢│
│  │日    │附近    │由謝月│小貨車  │價還價降│欄所述之│證詞）  │
│  │      │        │真使用│        │為五萬元│帳戶內  │2.車輛竊│
│  │      │        │      │        │        ││盜車牌失│
│  │      │        │      │        │        │        │竊資料個│
│  │      │        │      │        │        │        │別查詢報│
│  │      │        │      │        │        │        │表－查詢│
│  │      │        │      │        │        │        │車輛認可│
│  │      │        │      │        │        │        │資料    │
│  │      │        │      │        │        │        │3.匯款單│
│  │      │        │      │        │        │        │影本   │
├─┼───┼────┼───┼────┼────┼────┼────┤
│24│九十一│新竹市蟹│車主：│車號：七│向甲ｚ○│匯款四萬│1.被害人│
│  │年五月│仔埔一三│陳寶桂│Ｐ－一一│索款八萬│元至蘇方│甲ｚ○指│
│  │二十七│四號    │，由謝│七三號自│元，經討│東如事實│述（警詢│
│  │日    │        │宜宏使│小貨車  │價還價降│欄所述之│證詞）  │
│  │      │        │用    │        │為四萬元│帳戶內  │2.車輛竊│
│  │      │  │      │        │        │        │盜車牌失│
│  │      │        │      │        │        │        │竊資料個│
│  │      │        │      │        │        │        │別查詢報│
│  │      │        │      │        │        │        │表－查詢│
│  │      │        │      │        │        │        │車輛認可│
│  │      │        │      │        │        │        │資料    │
│  │      │        │      │        │        │        │3.匯款單│
│  │      │        │      │        │        │        │影本   │
├─┼───┼────┼───┼────┼────┼────┼────┤
│25│九十一│新竹市東│車主：│車號：Ｗ│向陳聖海│匯款三萬│1.被害人│
│  │年五月│區○○路│陳聖海│七－六０│索款八萬│五千元至│甲庚  指│
│  │三十日│五二九號│，由陳│六二號自│元，並恐│蘇方東如│述（警詢│
│  │      │前      │仁使用│小貨車  │嚇稱：不│事實欄所│證詞）  │
│  │      │        │      │        │匯款要將│述之帳戶│2.車輛竊│
│  │      │        │      │        │車子解體│內      │盜車牌失│
│  │      │        │      │        │，經討價│        │竊資料個│
│  │      │        │      │        │還價降為│        │別查詢報│
│  │      │        │      │        │三萬五千│        │表－查詢│
│  │      │        │      │        │元      │        │車輛認可│
│  │      │        │      │        │        │        │資料    │
├─┼───┼────┼───┼────┼────┼────┼────┤
│26│九十一│桃園市忠│車主：│車號：Ｇ│向巳○○│匯款六萬│1.被害人│
│  │年六月│五路一八│大桃園│八－三０│索款十萬│元至蘇方│巳○○指│
│  │十一日│八巷口  │清潔社│一三號自│元，並恐│東如事實│述（警詢│
│  │      │        │，由吳│小貨車  │嚇稱：不│欄所述之│證詞）  │
│  │      │        │明祥使│        │匯款要將│帳戶內  │2.車輛竊│
│  │      │        │用    │        │車子解體│        │盜車牌失│
│  │      │      │      │        │，經討價│        │竊資料個│
│  │      │        │      │        │還價降為│        │別查詢報│
│  │      │        │      │        │六萬元  │        │表－查詢│
│  │      │        │      │        │        │        │車輛認可│
│  │      │        │      │        │        │        │資料    │
│  │      │        │      │        │        │        │3.匯款單│
│  │      │        │      │        │        │        │影本   │
├─┼───┼────┼───┼────┼────┼────┼────┤
│27│九十一│新竹市忠│車主：│車號：五│向Ｖ○○│匯款四萬│1.被害人│
│  │年七月│孝路一八│姜彭秀│Ｈ－一三│索款五萬│元至蘇方│Ｖ○○指│
│  │十一日│二號前  │綾，由│九六號自│元，經討│東如事實│述（警詢│
│  │      │        │Ｖ○○│小客車  │價還價降│欄所述之│證詞）  │
│  │      │        │使用  │        │為四萬元│帳戶內  │2.車輛竊│
│  │      │        │      │        │        │        │盜車牌失│
│  │      │        │      │        │        │        │竊資料個│
│  │      │        │      │        │        │        │別查詢報│
│  │      │        │      │        │        │        │表－查詢│
│  │      │        │      │        │        │        │車輛認可│
│  │      │        │      │        │        │        │資料    │
│  │      │        │      │        │        │        │3.匯款單│
│  │      │        │      │        │        │        │影本   │
├─┼───┼────┼───┼────┼────┼────┼────┤
│28│九十一│桃園縣桃│車主：│車號：Ｗ│向涂豐傑│匯款二萬│1.被害人│
│  │年七月│園市慈文│乙丑○│六－三六│索款六萬│五千元至│涂文隆指│
│  │二十三│路三六六│      │一五號自│元，並恐│蘇方東如│述（警詢│
│  │日十時│號前    │      │小客車  │嚇稱：不│事實欄所│證詞）  │
│  │許    │        │      │        │匯款要將│述之帳戶│2.車籍作│
│  ││        │      │        │車子解體│內      │業系統－│
│  │      │        │      │        │，經討價│        │查詢認可│
│  │      │        │      │        │還價降為│        │資料    │
│  │      │        │      │        │二萬五千│        │3.匯款單│
│  │      │        │      │        │元      │        │影本   │
├─┼───┼────┼───┼────┼────┼────┼────┤
│29│九十一│桃園市同│車主：│車號：三│向吳明憲│匯款三萬│1.證人  │
│  │年六月│同安街  │上昇汽│Ｔ－九八│索款六萬│元至李兩│乙庚○指│
│  │二十四│        │車貨運│八號自  │元，並恐│傳如事實│述（警詢│
│  │日    │        │有限公│小客車  │嚇稱：不│欄所述之│證詞）  │
│  │      │        │司，由│        │匯款要將│帳戶內  │2.車籍作│
│  │      │        │吳明憲│        │車子解體│        │業系統－│
│  │      │        │使用  │        │，經討價│        │查詢認可│
│  │      │        │      │        │還價降為│        │資料    │
│  │      │        │      │        │三萬元  │        │        │
│  │      │        │      │        │        │        │        │
│  │      │        │      │        │        │        │        │
├─┼───┼────┼───┼────┼────┼────┼────┤
│30│九十一│新竹縣竹│車主：│車號：五│向甲寅○│匯款二萬│1.被害人│
│  │年六月│北市新光│陳豐灶│Ｐ－八五│索款八萬│元至蘇方│甲寅○指│
│  │二十七│街三十九│，由陳│四九號自│元，並恐│東如事實│述（警詢│
│  │日    │號前    │明全使│小客車  │嚇稱：不│欄所述之│證詞）  │
│  │      │        │用    │        │匯款要將│帳戶內  │2.車輛竊│
│  │      │        │      │        │車子解體│        │盜車牌失│
│  │      │        │      │        │，經討價│        │竊資料個│
│  │      │        │      │        │還價降為│        │別查詢報│
│  │      │        │      │        │二萬元  │        │表－查詢│
│  │    │        │      │        │        │        │車輛認可│
│  │      │        │      │        │        │        │資料    │
│  │      │        │      │        │        │        │3.匯款單│
│  │      │        │      │        │        │        │影本   │
├─┼───┼────┼───┼────┼────┼────┼────┤
│31│九十一│新竹縣竹│車主：│車號：Ｚ│向陳源銅│匯款六萬│1.被害人│
│  │年六月│北市新民│建元機│七－六０│索款八萬│元至蘇方│甲宙○指│
│  │二十八│街一三０│械工程│八一號自│元，經討│東如事實│述（警詢│
│  │日    │號前    │有限公│小客車  │價還價降│欄所述之│證詞）  │
│  │      │        │司，由│        │為六萬元│帳戶內  │2.車籍作│
│  │      │        │甲宙○│        │        │        │業系統－│
│  │      │        │使用  │        │        │        │查詢認可│
│  │      │        │      │        │        │        │資料    │
│  │      │        │      │        │      │        │3.匯款單│
│  │      │        │      │        │        │        │影本   │
├─┼───┼────┼───┼────┼────┼────┼────┤
│32│九十一│新竹市東│車主：│車號：Ｊ│向甲Ｅ○│匯款一萬│1.被害人│
│  │年七月│光陸橋下│甲Ｅ○│Ｚ－０一│索款六萬│五千元至│甲Ｅ○指│
│  │二十  │        │      │九三號自│元，並恐│蘇方東如│述（警詢│
│  │日    │        │      │小客車  │嚇稱：不│事實欄所│證詞）  │
│  │      │        │      │        │匯款要將│述之帳戶│2.車輛竊│
│  │      │        │      │        │車子解體│內      │盜車牌失│
│  │      │        │      │        │，經討價│        │竊資料個│
│  │      │        │      │        │還價降為│        │別查詢報│
│  │      │        │      │        │一萬五千│        │表－查詢│
│  │      │        │      │        │元      │        │車輛認可│
│  │      │        │      │        │        │        │資料    │
││      │        │      │        │        │        │3.匯款單│
│  │      │        │      │        │        │        │影本   │
├─┼───┼────┼───┼────┼────┼────┼────┤
│33│九十一│桃園市文│車主：│車號：Ｌ│向甲ｏ○│匯款一萬│1.被害人│
│  │年七月│中路三七│甲ｏ○│Ａ－六二│索款五萬│八千元至│甲ｏ○指│
│  │三十一│號前    │      │五三號自│元，並恐│蘇方東如│述（警詢│
│  │日    │        │      │小客車  │嚇稱：不│事實欄所│證詞）  │
│  │      │        │      │        │匯款要將│述之帳戶│2.車輛竊│
│  │      │        │      │        │車子解體│內      │盜車牌失│
│  │      │        │      │        │，經討價│        │竊資料個│
│  │      │        │      │        │還價降為│        │別查詢報│
│  │      │        │      │        │一萬八千│        │表－查詢│
│  │      │        │      │        │元      │        │車輛認可│
│  │      │        │      ││        │        │資料    │
│  │      │        │      │        │        │        │3.匯款單│
│  │      │        │      │        │        │        │影本   │
├─┼───┼────┼───┼────┼────┼────┼────┤
│34│九十一│桃園市同│車主：│車號：Ｚ│向甲ｑ○│匯款三萬│1.被害人│
│  │年八月│德五街一│甲ｑ○│六－三三│索款五萬│五千元至│甲ｑ○指│
│  │十三  │五一巷一│      │二二號自│元，經討│陳梓傑如│述（警詢│
│  │日十七│號對面  │      │小客車  │價還價降│事實欄所│證詞）  │
│  │時許  │        │      │        │為三萬五│述之帳戶│2.車輛竊│
│  │      │        │      │        │千元    │內      │盜車牌失│
│  │      │        │      │        │        │        │竊資料個│
│  │      │        │      │        │        │        │別查詢報│
│  │      │        │      │        │        │        │表－查詢│
│  │      │        │      │        │        │        │車輛認可│
│  │      │        │      │        │        │        │資料    │
├─┼───┼────┼───┼────┼────┼────┼────┤
│35│九十一│桃園市慈│車主：│車號：五│向甲申○│匯款二萬│1.被害人│
│  │年九月│文路十二│黃雅卉│Ｕ－八四│索款五萬│元至蘇方│甲申○指│
│  │二日  │巷十一之│，由陳│五五號自│元，並恐│東如事實│述（警詢│
│  │      │二號前  │秋芳使│小客車  │嚇稱：不│欄所述之│證詞）  │
│  │      │        │用    │        │匯款要將│帳戶內  │2.車輛竊│
│  │      │        │      │        │車子解體│        │盜車牌失│
│  │      │        │      │        │，經討價│        │竊資料個│
│  │      │        │      │        │還價降為│        │別查詢報│
│  │      │        │      │        │二萬元  │        │表－查詢│
│  │      │        │      │        │        │        │車輛認可│
│  │      │        │      │        │        │        │資料    │
│  │      │        │      │    │        │        │3.匯款單│
│  │      │        │      │        │        │        │影本   │
├─┼───┼────┼───┼────┼────┼────┼────┤
│36│九十一│桃園縣中│車主：│車號：Ｚ│向乙乙○│匯款三萬│1.被害人│
│  │年十月│壢市環中│乙乙○│七－三七│索款五萬│元至蘇方│乙乙○指│
│  │三十  │東路與幸│      │九一號自│元，經討│東如事實│述（警詢│
│  │日    │福街街口│      │小貨車  │價還價降│欄所述之│證詞）  │
│  │      │麥當勞速│      │        │為三萬元│帳戶內  │2.車輛竊│
│  │      │食店對面│      │        │        │        │盜車牌失│
│  │      │        │      │        │        │        │竊資料個│
│  │      │        │      │        │        │        │別查詢報│
│  │      │        │      │        │        │        │表－查詢│
│  │      │        │      │        │        │        │車輛認可│
│  │      │        │      │        │        │        │資料    │
│  │      │        │      │        │        │        │3.匯款單│
│  │      │        │      │        │        │        │影本   │
├─┼───┼────┼───┼────┼────┼────┼────┤
│37│九十一│桃園縣龜│車主：│車號：Ｋ│向甲Ｚ○│匯款一萬│1.被害人│
│  │年十月│山鄉中興│詹文基│Ｗ－七四│索款五萬│五千元至│甲Ｚ○指│
│  │二十八│路三三五│，由詹│四九號自│元，並恐│蘇方東如│述（警詢│
│  │日    │號前    │志順使│小客車  │嚇稱：不│事實欄所│證詞）  │
│  │      │        │用    │        │匯款要將│述之帳戶│2.車籍作│
│  │      │        │      │        │車子解體│內      │業系統－│
│  │      │        │      │        │，經討價│        │查詢認可│
│  │      │        │      │        │還價降為│        │資料    │
│  │      │        │      │        │一萬五千│        │3.匯款單│
│  │      │        │      │        │元      │        │影本   │
├─┼───┼────┼───┼────┼────┼────┼────┤
│38│九十一│台北縣樹│車主：│車號：五│向甲ｇ○│匯款六萬│1.被害人│
│  │年十一│林市國凱│顯奇化│Ｇ－五六│索款六萬│元至蘇方│甲ｇ○指│
│  │月十五│街旁    │工有限│一八號自│元，並恐│東如事實│述（警詢│
│  │日    │        │公司，│小貨車  │嚇稱：不│欄所述之│證詞）  │
│  │      │        │由趙守│        │匯款要將│帳戶內  │2.車籍作│
│  │      │        │岳使用│        │車子解體│        │業系統－│
│  │      │        │      │        │        │        │查詢認可│
│  │      │        │      │        │        │        │資料    │
│  │      │        │      │        │        │        │3.匯款單│
│  │      │        │      │        │        │        │影本   │
├─┼───┼────┼───┼────┼────┼────┼────┤
│39│九十一│新竹縣竹│車主：│車號：Ｄ│向甲ｌ○│匯款四萬│1.被害人│
│  │年十一│北市四維│姜銀珠│Ｋ－五七│索款四萬│元至蘇方│甲ｌ○指│
│  │月十五│路二市場│，由劉│四一號自│元      │東如事實│述（警詢│
│  │日    │前      │寶興使│小客車  │        │欄所述之│證詞）  │
│  │      │        │用    │        │        │帳戶內  │2.車輛竊│
│  │      │        │      │        │        │        │盜車牌失│
│  │      │        │      │        │        │        │竊資料個│
│  │      │        │      │        │        │        │別查詢報│
│  │      │        │      │        │        │        │表－查詢│
│  │      │        │      │        │        │        │車輛認可│
│  │      │        │      │        │        │        │資料    │
│  │      │        │      │        │        │        │3.匯款單│
│  │      │        │      │        │        │        │影本   │
├─┼───┼────┼───┼────┼────┼────┼────┤
│40│九十一│桃園縣龜│車主：│車號：Ｄ│向ｚ○○│匯款三萬│1.被害人│
│  │年十一│山鄉自由│ｚ○○│Ｉ－八九│索款三萬│元至蘇方│ｚ○○指│
│  │月十九│路十巷內│      │七七號自│元，並恐│東如事實│述（警詢│
│  │日    │        │      │小客車  │嚇稱：不│欄所述之│證詞）  │
│  │      │        │      │        │匯款要將│帳戶內  │2.車輛竊│
│  │      │        │      │        │車子解體│        │盜車牌失│
│  │      │        │      │        │        │        │竊資料個│
│  │      │        │      │        │        │        │別查詢報│
│  │      │        │      │        │        │        │表－查詢│
│  │      │        │      │        │        │        │車輛認可│
│  │      │        │      │        │        │        │資料    │
│  │      │        │      │        │        │        │3.匯款單│
│  │      │        │      │        │        │        │影本   │
├─┼───┼────┼───┼────┼────┼────┼────┤
│41│九十一│台北縣樹│車主：│車號：八│向ｉ○○│匯款二萬│1.被害人│
│  │年十一│林市大安│聿民實│Ｃ－二七│索款五萬│元至蘇方│ｉ○○指│
│  │月十九│路五十八│業有限│三一號自│元，並恐│東如事實│述（警詢│
│  │日    │號前    │公司，│小客車  │嚇稱：不│欄所述之│證詞）  │
│  │      │        │由張永│        │匯款要將│帳戶內  │2.車輛竊│
│  │      │        │俊使用│        │車子解體│        │盜車牌失│
│  │      │        │      │        │，經討價│        │竊資料個│
│  │      │        │      │        │還價降為│        │別查詢報│
│  │      │        │      │        │二萬元  │        │表－查詢│
│  │      │        │      │        │        │        │車輛認可│
│  │      │        │      │        │        │        │資料    │
│  │      │        │      │        │        │        │3.匯款單│
│  │      │        │      │        │        │        │影本   │
├─┼───┼────┼───┼────┼────┼────┼────┤
│42│九十一│桃園市大│車主：│車號：Ｓ│向乙子○│匯款一萬│1.被害人│
│  │年十一│有路七０│一隊消│六－五一│索款六萬│元至蘇方│乙子○指│
│  │月十五│四號前  │毒清潔│四六號自│元，並恐│東如事實│述（警詢│
│  │日    │        │有限公│小貨車  │嚇稱：不│欄所述之│證詞）  │
│  │      │        │司，由│        │匯款要將│帳戶內  │2.車輛竊│
│  │      │        │乙子○│        │車子解體│        │盜車牌失│
│  │      │        │使用  │        │，經討價│        │竊資料個│
│  │      │        │      │        │還價降為│        │別查詢報│
│  │      │        │      │        │一萬元，│        │表－查詢│
│  │      │        │      │        │後復索款│        │車輛認可│
│  │      │        │      │        │二萬元，│        │資料    │
│  │      │        │      │        │未匯款  │        │3.匯款單│
│  │      │        │      │        │        │        │影本   │
├─┼───┼────┼───┼────┼────┼────┼────┤
│43│九十一│桃園縣龜│車主：│車號：三│向許紹文│匯款三萬│1.被害人│
│  │年十二│山鄉文化│Ｒ○○│Ｈ－一八│索款五萬│元至蘇方│Ｒ○○指│
│  │月四日│二路三十│      │二五號自│元，經討│東如事實│述（警詢│
│  │      │八之十一│      │小客車  │價還價降│欄所述之│證詞）  │
│  │      │號前    │      │車內有高│為三萬元│帳戶內  │2.車輛竊│
│  │      │        │      │爾夫球具│        │        │盜車牌失│
│  │      │        │      │一套    │        │        │竊資料個│
│  │      │        │      │        │        │        │別查詢報│
│  │      │        │      │        │        │        │表－查詢│
│  │      │        │      │        │        │        │車輛認可│
│  │      │        │      │        │        │        │資料    │
├─┼───┼────┼───┼────┼────┼────┼────┤
│44│九十一│新竹市建│車主：│車號：Ｗ│向癸○○│匯款四萬│1.被害人│
│  │年十二│美路五十│新竹環│三－二四│索款五萬│元至蘇方│癸○○指│
│  │月五日│二號前  │境保護│四八號自│元，經討│東如事實│述（警詢│
│  │      │        │局，由│小客車  │價還價降│欄所述之│證詞）  │
│  │      │        │癸○○│        │為四萬元│帳戶內  │2.車輛竊│
│  │      │        │使用  │        │        │        │盜車牌失│
│  │      │        │      │        │        │        │竊資料個│
│  │      │        │      │        │        │        │別查詢報│
│  │      │        │      │        │        │        │表－查詢│
│  │      │        │      │        │        │        │車輛認可│
│  │      │        │      │        │        │        │資料    │
│  │      │        │      │        │        │        │3.匯款單│
│  │      │        │      │        │        │        │影本   │
├─┼───┼────┼───┼────┼────┼────┼────┤
│45│九十一│桃園縣中│車主：│車號：Ｈ│向甲Ｌ○│匯款一萬│1.被害人│
│  │年十二│壢市珠江│甲Ｌ○│Ｑ－五五│索款五萬│元至蘇方│甲Ｌ○指│
│  │月九日│街與五華│      │三八號自│元，並恐│東如事實│述（警詢│
│  │日十五│街口    │      │小客車  │嚇稱：不│欄所述之│證詞）  │
│  │時許  │        │      │        │匯款要將│帳戶內  │2.車輛竊│
│  │      │        │      │        │車子解體│        │盜車牌失│
│  │      │        │      │        │，經討價│        │竊資料個│
│  │      │        │      │        │還價降為│        │別查詢報│
│  │      │        │      │        │一萬元  │        │表－查詢│
│  │      │        │      │        │        │        │車輛認可│
│  │      │        │      │        │        │        │資料    │
│  │      │        │      │        │        │        │3.匯款單│
│  │      │        │      │        │        │        │影本   │
├─┼───┼────┼───┼────┼────┼────┼────┤
│46│九十一│新竹市光│車主：│車號：Ｗ│向甲ｊ○│匯款三萬│1.被害人│
│  │年十二│復路、南│彭仲凰│七－八九│索款五萬│元至蘇方│甲ｊ○指│
│  │月十二│大路口前│，由劉│八七號自│元，經討│東如事實│述（警詢│
│  │日    │        │國慶使│小客車  │價還價降│欄所述之│證詞）  │
│  │      │        │用    │        │為三萬元│帳戶內  │2.車輛竊│
│  │      │        │      │        │        │        │盜車牌失│
│  │      │        │      │        │        │        │竊資料個│
│  │      │        │      │        │        │        │別查詢報│
│  │      │        │      │        │        │        │表－查詢│
│  │      │        │      │        │        │        │車輛認可│
│  │      │        │      │        │        │        │資料    │
│  │      │        │      │        │        │        │3.匯款單│
│  │      │        │      │        │        │        │影本   │
├─┼───┼────┼───┼────┼────┼────┼────┤
│47│九十一│新竹縣竹│車主：│車號：Ｈ│向吳金來│匯款二萬│1.證人  │
│  │年十二│北市中華│協泰電│三－四０│索款四萬│元至蘇方│辰○○指│
│  │月十二│路一四三│機行，│四八號自│元，並恐│東如事實│述（警詢│
│  │日    │二號前  │由吳金│小貨車  │嚇稱：不│欄所述之│證詞）  │
│  │      │        │來使用│        │匯款要將│帳戶內  │2.車輛竊│
│  │      │        │      │        │車子解體│        │盜車牌失│
│  │      │        │      │        │，經討價│        │竊資料個│
│  │      │        │      │        │還價降為│        │別查詢報│
│  │      │        │      │        │二萬元  │        │表－查詢│
│  │      │        │      │        │        │        │車輛認可│
│  │      │        │      │        │        │        │資料    │
│  │      │        │      │        │        │        │3.匯款單│
│  │      │        │      │        │        │        │影本   │
├─┼───┼────┼───┼────┼────┼────┼────┤
│48│九十一│新竹市建│車主：│車號：三│向胡嘉倫│匯款一萬│1.被害人│
│  │年十二│功一路三│啟德機│Ｈ－四四│索款八萬│元至蘇方│胡嘉倫指│
│  │月十六│十五號前│械起重│八一號自│元，並恐│東如事實│述（警詢│
│  │日    │        │工程有│小客車  │嚇稱：不│欄所述之│證詞）  │
│  │      │        │限公司│        │匯款要將│帳戶內  │2.車輛竊│
│  │      │        │，由胡│        │車子解體│        │盜車牌失│
│  │      │        │家倫使│        │，經討價│        │竊資料個│
│  │      │        │用    │        │還價降為│        │別查詢報│
│  │      │        │      │        │為一萬元│        │表－查詢│
│  │      │        │      │        │        │        │車輛認可│
│  │      │        │      │        │        │        │資料    │
│  │      │        │      │        │        │        │3.匯款單│
│  │      │        │      │        │  │        │影本   │
├─┼───┼────┼───┼────┼────┼────┼────┤
│49│九十二│桃園市中│車主：│車號：九│向Ｆ○○│匯款五千│1.被害人│
│  │年二月│山路一四│Ｆ○○│Ｎ－０七│索款七萬│元至蘇方│Ｆ○○指│
│  │二十日│九二巷口│      │五一號自│元，並恐│東如事實│述（警詢│
│  │十二時│        │      │小貨車  │嚇稱：不│欄所述之│證詞）  │
│  │許    │        │      │        │匯款要將│帳戶內  │2.車輛竊│
│  │      │        │      │        │車子解體│        │盜車牌失│
│  │      │        │      │        │，經討價│        │竊資料個│
│  │      │        │      │        │還價降為│        │別查詢報│
│  │      │        │      │        │五千元  │        │表－查詢│
│  │      │        │      │        │        │        │車輛認可│
│  │      │        │      │        │        │        │資料    │
│  │      │        │      │        │        │        │3.匯款單│
│  │    │        │      │        │        │        │影本   │
├─┼───┼────┼───┼────┼────┼────┼────┤
│50│九十一│苗栗縣竹│車主：│車號：Ｃ│向戌○○│        │1.證人  │
│  │年十月│南鎮竹興│李柯樹│四－一二│索款六萬│        │戌○○指│
│  │二十八│里二十二│美    │八八號自│萬元，未│        │述（警詢│
│  │日    │鄰復興路│      │小客車  │匯款    │        │證詞）  │
│  │      │五三六號│      │        │        │        │2.車輛竊│
│  │      │前      │      │        │        │        │盜車牌失│
│  │      │        │      │        │        │        │竊資料個│
│  │      │        │      │        │        │        │別查詢報│
│  │      │        │      │        │        │        │表－查詢│
│  │      │        │      │        │        │        │車輛認可│
│  │      │        │      │        │        │        │資料    │
├─┼───┼────┼───┼────┼────┼────┼────┤
│51│九十一│桃園縣平│車主：│車號：Ｊ│向甲ｐ○│        │1.被害人│
│  │年十二│鎮市南平│黃滿足│Ａ－一五│索款五萬│        │甲ｐ○指│
│  │月四日│路九號前│，由潘│二七號自│元，並恐│        │述（警詢│
│  │      │        │聰誠使│小客車  │嚇稱：不│        │證詞）  │
│  │      │        │用    │        │匯款要將│        │2.車輛竊│
│  │      │        │      │        │車子解體│        │盜車牌失│
│  │      │        │      │        │，未匯款│        │竊資料個│
│  │      │        │      │        │        │        │別查詢報│
│  │      │        │      │        │        │        │表－查詢│
│  │      │        │      │        │        │        │車輛認可│
│  │      │        │      │        │        │        │資料    │
├─┼───┼────┼───┼────┼────┼────┼────┤
│52│九十一│新竹市八│車主：│車號：Ｌ│向未○○│匯款一萬│1.被害人│
││年十二│德路亞太│未○○│Ｓ－九六│索款四萬│五千元至│未○○指│
│  │月十二│量販店旁│      │二五號自│元，經討│許振榮如│述（警詢│
│  │日十七│        │      │小貨車  │價還價降│事實欄所│證詞）  │
│  │時許  │        │      │        │為一萬五│述之帳戶│2.車輛竊│
│  │      │        │      │        │千元    │內      │盜車牌失│
│  │      │        │      │        │        │        │竊資料個│
│  │      │        │      │        │        │        │別查詢報│
│  │      │        │      │        │        │        │表－查詢│
│  │      │        │      │        │        │        │車輛認可│
│  │      │        │      │        │        │        │資料    │
├─┼───┼────┼───┼────┼────┼────┼────┤
│53│九十一│新竹縣竹│車主：│車號：Ｕ│向ｔ○○│匯款一萬│1.被害人│
│  │年七月│北市新興│ｔ○○│二－八０│索款八萬│五千元至│ｔ○○指│
│  │二十一│路      │      │四七號自│元，並恐│李兩傳如│述（警詢│
│  │日    │        │      │小客車  │嚇稱：不│事實欄所│證詞）  │
│  │      │        │      │        │匯款要將│述之帳戶│2.車輛竊│
│  │      │        │      │        │車子解體│內      │盜車牌失│
│  │      │        │      │        │，經討價│        │竊資料個│
│  │      │        │      │        │還價降為│        │別查詢報│
│  │      │        │      │        │一萬五千│        │表－查詢│
│  │      │        │      │        │元      │        │車輛認可│
│  │      │        │      │        │        │        │資料    │
│  │      │        │      │        │        │        │3.匯款單│
│  │      │        │      │        │        │        │影本   │
├─┼───┼────┼───┼────┼────┼────┼────┤
│54│九十一│桃園縣桃│車主：│車號：Ｂ│向乙己○│匯款四萬│1.被害人│
│  │年十月│園市同安│洪麗芬│七－六五│索款四萬│兩千元至│乙己○指│
│  │二十日│街五九０│，由羅│八七號自│兩千元，│蘇方東如│述（警詢│
│  │      │號      │文鴻使│小客車  │並恐嚇稱│事實欄所│證詞）  │
│  │      │        │用    │        │不匯款要│述之帳戶│2.車籍作│
│  │      │        │      │        │將車子解│內      │業系統－│
│  │      │        │      │        │體      │        │查詢認可│
│  │      │        │      │        │        │        │資料    │
│  │      │        │      │        │        │        │3.匯款單│
│  │      │        │      │        │        │        │影本   │
├─┼───┼────┼───┼────┼────┼────┼────┤
│55│九十一│台北縣三│車主：│車號：Ｐ│向ｋ○○│匯款二萬│1.被害人│
│  │年九月│重市自經│陳鴻文│九－八０│索款十萬│元至蘇方│ｋ○○指│
│  │二十日│路三段七│，由張│九二號自│元，並恐│東如事實│述（警詢│
│  │      │四巷口  │秀珍使│小客車  │嚇稱：不│欄所述之│證詞）  │
│  │      │        │用    │    │匯款要將│帳戶內  │2.車輛竊│
│  │      │        │      │        │車子解體│        │盜車牌失│
│  │      │        │      │        │，經討價│        │竊資料個│
│  │      │        │      │        │還價降為│        │別查詢報│
│  │      │        │      │        │二萬元  │        │表－查詢│
│  │      │        │      │        │        │        │車輛認可│
│  │      │        │      │        │        │        │資料    │
│  │      │        │      │        │        │        │3.匯款單│
│  │      │        │      │        │        │        │影本   │
├─┼───┼────┼───┼────┼────┼────┼────┤
│56│九十一│台北市基│車主：│車號：八│向申○○│匯款四萬│1.被害人│
│  │年十二│河路口  │日進桌│Ｋ－一九│索款七萬│元至蘇方│申○○指│
│  │月四日│        │椅專門│三九號  │元，並恐│東如事實│述（警詢│
│  │      │        │店，由│貨車    │嚇稱：不│欄所述之│證詞）  │
│  │      │        │申○○│        │匯款要將│帳戶內  │2.車籍作│
│  │      │        │使用  │        │車子解體│        │業系統－│
│  │      │        │      │        │，經討價│        │查詢認可│
│  │      │        │      │        │還價降為│        │資料    │
│  │      │        │      │        │四萬元  │        │3.匯款單│
│  │      │        │      │        │        │        │影本   │
├─┼───┼────┼───┼────┼────┼────┼────┤
│57│九十一│新竹市經│車主：│車號：Ｄ│向甲ｗ○│匯款二萬│1.被害人│
│  │年八月│國路    │甲ｗ○│Ｊ－一二│索款五萬│二千元至│甲ｗ○指│
│  │十四日│        │      │一八號自│元，並恐│李兩傳如│述（警詢│
│  │      │        │      │小客車  │嚇稱：不│事實欄所│證詞）  │
│  │      │        │      │        │匯款要將│述之帳戶│2.車輛竊│
│  │      │        │      │        │車子解體│內      │盜車牌失│
│  │      │        │      │        │，經討價│        │竊資料個│
│  │      │        │      │        │還價降為│        │別查詢報│
│  │      │        │      │        │二萬二千│        │表－查詢│
│  │      │        │      │        │元      │        │車輛認可│
│  │      │        │      │        │        │        │資料    │
├─┼───┼────┼───┼────┼────┼────┼────┤
│58│九十一│台北市龍│車主：│車號：Ｈ│向邱伯宏│匯款二萬│1.被害人│
│  │年十一│江路    │Ｑ○○│Ｔ－四五│索款四萬│元至蘇方│Ｑ○○指│
│  │月二十│        │      │四九號自│元，並恐│東如事實│述（警詢│
│  │六日  │        │      │小貨車  │嚇稱：不│欄所述之│證詞）  │
│  │      │        │      │        │匯款要將│帳戶內  │2.車輛竊│
│  │      │        │      │        │車子解體│        │盜車牌失│
│  │      │        │      │        │，經討價│        │竊資料個│
│  │      │        │      │        │還價降為│        │別查詢報│
│  │      │        │      │        │二萬元  │        │表－查詢│
│  │      │        │      │        │        │        │車輛認可│
│  │      │        │      │        │        │        │資料    │
│  │      │        │      │        │        │        │3.匯款單│
│  │      │        │      │        │        │        │影本   │
├─┼───┼────┼───┼────┼────┼────┼────┤
│59│九十一│台北市南│車主：│車號：Ｔ│向丁○索│匯款三萬│1.被害人│
│  │年九月│港市南港│陳玉蘭│七－五七│款三萬元│元至蘇方│丁○指述│
│  │三十日│路附近  │，由王│一六號自│，並恐嚇│東如事實│（警詢證│
│  │      │        │森使用│小客車  │稱不匯：│欄所述之│詞）    │
│  │      │        │      │        │款要將車│帳戶內  │2.車輛竊│
│  │      │        │      │        │子解體  │        │盜車牌失│
│  │      │        │      │        │        │        │竊資料個│
│  │      │        │  │        │        │        │別查詢報│
│  │      │        │      │        │        │        │表－查詢│
│  │      │        │      │        │        │        │車輛認可│
│  │      │        │      │        │        │        │資料    │
│  │      │        │      │        │        │        │3.匯款單│
│  │      │        │      │        │        │        │影本   │
├─┼───┼────┼───┼────┼────┼────┼────┤
│60│九十一│台北市北│車主：│車號：八│向Ｄ○○│匯款三萬│1.被害人│
│  │年十月│投區裕民│峰偉彩│Ｋ－七一│索款十萬│元至蘇方│Ｄ○○指│
│  │八日  │二路二三│色印刷│三八號自│元，並恐│東如事實│述（警詢│
│  │      │號      │有限公│小客車  │嚇稱：不│欄所述之│證詞）  │
│  │      │        │司，由│        │匯款要將│帳戶內  │2.車籍作│
│  │      │        │Ｄ○○│        │車子解體│        │業系統－│
│  │      │        │使用  │        │，經討價│        │查詢認可│
│  │      │        │      │        │還價降為│        │資料    │
│  │      │        │      │        │三萬元  │        │3.匯款單│
│  │      │        │      │        │        │        │影本   │
├─┼───┼────┼───┼────┼────┼────┼────┤
│61│九十二│台北市中│車主：│車號：Ｈ│向ｈ○○│匯款一萬│1.被害人│
│  │年一月│山北路附│ｈ○○│Ｑ－六六│索款四萬│六千元至│ｈ○○指│
│  │十九日│近      │      │０七號  │元，並恐│蘇方東如│述（警詢│
│  │      │        │      │廂型車  │嚇稱：不│事實欄所│證詞）  │
│  │      │        │      │        │匯款要將│述之帳戶│2.車輛竊│
│  │      │        │      │        │車子解體│內      │盜車牌失│
│  │      │        │      │        │，經討價│        │竊資料個│
│  │      │        │      │        │還價降為│        │別查詢報│
│  │      │        │      │        │一萬六千│        │表－查詢│
│  │      │        │      │        │元      │        │車輛認可│
│  │      │        │      │        │        │        │資料    │
│  │      │        │      │        │        │        │3.匯款單│
│  │      │        │      │        │        │        │影本   │
├─┼───┼────┼───┼────┼────┼────┼────┤
│62│九十一│台北市景│車主：│車號：Ｃ│向乙辛○│匯款五萬│1.被害人│
│  │年九月│美路    │乙辛○│Ｇ－八七│索款五萬│元至李兩│乙辛○指│
│  │二十四│        │      │二八號自│元，並恐│傳如事實│述（警詢│
│  │日    │        │      │小客車  │嚇稱：不│欄所述之│證詞）  │
│  │      │        │      │        │匯款要將│帳戶內  │2.車輛竊│
│  │      │        │      │        │車子解體│        │盜車牌失│
│  │      │        │      │        │        │        │竊資料個│
│  │      │        │      │        │        │        │別查詢報│
│  │      │        │      │        │        ││表－查詢│
│  │      │        │      │        │        │        │車輛認可│
│  │      │        │      │        │        │        │資料    │
│  │      │        │      │        │        │        │3.匯款單│
│  │      │        │      │        │        │        │影本   │
├─┼───┼────┼───┼────┼────┼────┼────┤
│63│九十一│新竹市經│車主：│車號：Ａ│向Ｗ○○│匯款五萬│1.被害人│
│  │年九月│國路與西│Ｗ○○│六－三八│索款八萬│元至李兩│Ｗ○○指│
│  │二十九│大路口國│      │００號  │元，並恐│傳如事實│述（警詢│
│  │日    │小旁    │      │廂型車  │嚇稱：不│欄所述之│證詞）  │
│  │      │        │      │        │匯款要將│帳戶內  │2.車輛竊│
│  │      │        │      │        │車子解體│        │盜車牌失│
│  │      │        │      │        │，經討價│        │竊資料個│
│  │      │        │      │        │還價降為│        │別查詢報│
│  │      │  │      │        │五萬元  │        │表－查詢│
│  │      │        │      │        │        │        │車輛認可│
│  │      │        │      │        │        │        │資料    │
│  │      │        │      │        │        │        │3.匯款單│
│  │      │        │      │        │        │        │影本   │
├─┼───┼────┼───┼────┼────┼────┼────┤
│64│九十一│苗栗縣竹│車主：│車號：Ｄ│向甲ｈ○│匯款三萬│1.被害人│
│  │年三月│南鎮佳北│建豐工│Ｃ－一八│索款三萬│元至李兩│甲ｈ○指│
│  │二十八│一街與龍│程股份│七三號自│元，並恐│傳如事實│述（警詢│
│  │日    │山路口  │有限公│小貨車  │嚇稱：不│欄所述之│證詞）  │
│  │      │        │司，由│        │匯款要將│帳戶內  │2.車輛竊│
│  │      │        │甲ｈ○│        │車子解體│        │盜車牌失│
│  │      │        │使用  │        │        │        │竊資料個│
│  │      │        │      │        │        │    │別查詢報│
│  │      │        │      │        │        │        │表－查詢│
│  │      │        │      │        │        │        │車輛認可│
│  │      │        │      │        │        │        │資料    │
│  │      │        │      │        │        │        │3.匯款單│
│  │      │        │      │        │        │        │影本   │
├─┼───┼────┼───┼────┼────┼────┼────┤
│65│九十一│苗栗縣頭│車主：│車號：Ｄ│向甲丁○│匯款四萬│1.被害人│
│  │年四月│份市文化│萬隆木│Ｔ－四六│索款十萬│元至蘇方│甲丁○指│
│  │十六日│街二五七│業有限│０二號自│元，並恐│東如事實│述（警詢│
│  │      │號前    │公司，│小貨車  │嚇稱：不│欄所述之│證詞）  │
│  │      │        │由許應│        │匯款要將│帳戶內  │2.車輛竊│
│  │      │        │文使用│        │車子解體│        │盜車牌失│
│  │      │        │      │        │，經討價│        │竊資料個│
│  │      │      │      │        │還價降為│        │別查詢報│
│  │      │        │      │        │四萬元  │        │表－查詢│
│  │      │        │      │        │        │        │車輛認可│
│  │      │        │      │        │        │        │資料    │
│  │      │        │      │        │        │        │3.匯款單│
│  │      │        │      │        │        │        │影本   │
├─┼───┼────┼───┼────┼────┼────┼────┤
│66│九十一│苗栗縣後│車主：│車號：Ｄ│向甲Ｃ○│匯款六萬│1.被害人│
│  │年四月│龍鎮中龍│全龍農│Ｋ－九六│索款八萬│元至蘇方│甲Ｃ○指│
│  │十八日│街二００│藥行，│四六號自│元，並恐│東如事實│述（警詢│
│  │      │之一號前│由陳慶│小貨車  │嚇稱：不│欄所述之│證詞）  │
│  │      │        │清使用│        │匯款要將│帳戶內  │2.車輛竊│
│  │      │        │      │        │車子解體│        │盜車牌失│
│  │      │        │      │        │，經討價│        │竊資料個│
│  │      │        │      │        │還價降為│        │別查詢報│
│  │      │        │      │        │六萬元  │        │表－查詢│
│  │      │        │      │        │        │        │車輛認可│
│  │      │        │      │        │        │        │資料    │
│  │      │        │      │        │        │        │3.匯款單│
│  │      │        │      │        │        │        │影本   │
├─┼───┼────┼───┼────┼────┼────┼────┤
│67│九十一│苗栗縣苗│車主：│車號：Ｑ│向甲ｓ○│匯款五萬│1.被害人│
│  │年四月│栗市中華│曾秋桃│八－八九│索款五萬│元至蘇方│甲ｓ○指│
│  │二十日│路市公所│，由鄧│二０號自│元，並恐│東如事實│述（警詢│
│  │      │停車場內│兆詩使│小貨車  │嚇稱：不│欄所述之│證詞）  │
│  │      │場內    │用    │        │匯款要將│帳戶內  │2.車輛竊│
│  │      │        │      │        │車子解體│        │盜車牌失│
│  ││        │      │        │        │        │竊資料個│
│  │      │        │      │        │        │        │別查詢報│
│  │      │        │      │        │        │        │表－查詢│
│  │      │        │      │        │        │        │車輛認可│
│  │      │        │      │        │        │        │資料    │
│  │      │        │      │        │        │        │3.匯款單│
│  │      │        │      │        │        │        │影本   │
├─┼───┼────┼───┼────┼────┼────┼────┤
│68│九十一│苗栗縣竹│車主：│車號：Ｗ│向甲Ｘ○│匯款四萬│1.被害人│
│  │年四月│南鎮順興│立可興│五－四０│索款八萬│元至蘇方│甲Ｘ○指│
│  │二十六│路四十五│企業社│一０號自│元，並恐│東如事實│述（警詢│
│  │日    │巷四號前│，由葉│小貨車  │嚇稱：不│欄所述之│證詞）  │
│  │      │        │瑞興使│        │匯款要將│帳戶內  │2.車輛竊│
│  │      │        │用    │        │車子解體│        │盜車牌失│
│  │      │        │      │        │，經討價│        │竊資料個│
│  │      │        │      │        │還價降為│        │別查詢報│
│  │      │        │      │        │四萬元  │        │表－查詢│
│  │      │        │      │        │        │        │車輛認可│
│  │      │        │      │        │        │        │資料    │
├─┼───┼────┼───┼────┼────┼────┼────┤
│69│九十一│苗栗縣苗│車主：│車號：九│向甲ｙ○│匯款七萬│1.被害人│
│  │年五月│栗市中華│華品環│Ｆ－三四│索款十萬│元至蘇方│甲ｙ○指│
│  │二十六│路之停車│保工程│０號大客│元，並恐│東如事實│述（警詢│
│  │日    │場內    │股份有│車      │嚇稱：不│欄所述之│證詞）  │
│  │      │        │限公司│        │匯款要將│帳戶內  │2.車輛竊│
│  │      │        │，由謝│        │車子解體│        │盜車牌失│
│  │      │        │定翔使│        │，經討價│        │竊資料個│
│  │    │        │用    │        │還價降為│        │別查詢報│
│  │      │        │      │        │七萬元  │        │表－查詢│
│  │      │        │      │        │        │        │車輛認可│
│  │      │        │      │        │        │        │資料    │
│  │      │        │      │        │        │        │3.匯款單│
│  │      │        │      │        │        │        │影本   │
├─┼───┼────┼───┼────┼────┼────┼────┤
│70│九十一│苗栗縣頭│車主：│車號：二│向乙丙○│匯款六萬│1.被害人│
│  │年五月│份鎮光華│恆滿企│Ｌ－九三│索款六萬│元至蘇方│乙丙○指│
│  │二十七│街      │業有限│四三號自│元，並恐│東如事實│述（警詢│
│  │日    │        │公司，│小貨車  │嚇稱：不│欄所述之│證詞）  │
│  │      │        │由鍾萬│        │匯款要將│帳戶內  │2.車輛竊│
│  │      │        │明使用│        │車子解體│        │盜車牌失│
│  │      │        │      │        │      │        │竊資料個│
│  │      │        │      │        │        │        │別查詢報│
│  │      │        │      │        │        │        │表－查詢│
│  │      │        │      │        │        │        │車輛認可│
│  │      │        │      │        │        │        │資料    │
│  │      │        │      │        │        │        │3.匯款單│
│  │      │        │      │        │        │        │影本   │
├─┼───┼────┼───┼────┼────┼────┼────┤
│71│九十一│苗栗縣後│車主：│車號：六│向甲Ａ○│匯款三萬│1.被害人│
│  │年十月│龍鎮民山│甲Ａ○│Ｈ－二七│索款五萬│元至蘇方│甲Ａ○指│
│  │二十五│路十七號│      │八六號自│元，並恐│東如事實│述（警詢│
│  │日    │自宅前  │      │小貨車  │嚇稱：不│欄所述之│證詞）  │
│  │      │        │      │        │匯款要將│帳戶內  │2.車籍作│
│  │      │        │      │        │車子解體│        │業系統－│
││      │        │      │        │，經討價│        │查詢認可│
│  │      │        │      │        │還價降為│        │資料    │
│  │      │        │      │        │三萬元  │        │        │
├─┼───┼────┼───┼────┼────┼────┼────┤
│72│九十一│台北縣土│車主：│車號：Ｚ│向天○○│匯款三萬│1.被害人│
│  │年十一│城市學府│中視汽│六－一八│索款五萬│元至蘇方│天○○指│
│  │月二十│路海山高│車商行│五一號自│元，並恐│東如事實│述（警詢│
│  │三日  │工門口  │，由李│小貨車  │嚇稱：不│欄所述之│證詞）  │
│  │      │        │新田使│        │匯款要將│帳戶內  │2.車籍作│
│  │      │        │用    │        │車子解體│        │業系統－│
│  │      │        │      │        │，經討價│        │查詢認可│
│  │      │        │      │        │還價降為│        │資料    │
│  │      │        │      │        │三萬元  │        │3.匯款單│
│  │      │        │      ││        │        │影本   │
├─┼───┼────┼───┼────┼────┼────┼────┤
│73│九十一│桃園縣中│車主：│車號：Ｂ│向ｓ○○│匯款四萬│1.被害人│
│  │年十二│壢市徐州│ｓ○○│五－二二│索款六萬│元至蘇方│ｓ○○指│
│  │月十一│街十九巷│      │七三號自│元，並恐│東如事實│述（警詢│
│  │日    │六號路旁│      │小客車  │嚇稱：不│欄所述之│證詞）  │
│  │      │        │      │        │匯款要將│帳戶內  │2.車籍作│
│  │      │        │      │        │車子解體│        │業系統－│
│  │      │        │      │        │，經討價│        │查詢認可│
│  │      │        │      │        │還價降為│        │資料    │
│  │      │        │      │        │四萬元  │        │3.匯款單│
│  │      │        │      │        │        │        │影本   │
├─┼───┼────┼───┼────┼────┼────┼────┤
│74│九十一│桃園縣中│車主：│車號：Ｔ│向Ｙ○○│匯款一萬│1.被害人│
│  │年十二│壢市延平│Ｙ○○│二－二一│索款十萬│八千元至│Ｙ○○指│
│  │月十八│路六十號│      │七七號自│元，並恐│蘇方東如│述（警詢│
│  │日    │附近    │      │小客車  │嚇稱：不│事實欄所│證詞）  │
│  │      │        │      │        │匯款要將│述之帳戶│2.車輛竊│
│  │      │        │      │        │車子解體│內      │盜車牌失│
│  │      │        │      │        │，經討價│        │竊資料個│
│  │      │        │      │        │還價降為│        │別查詢報│
│  │      │        │      │        │一萬八千│        │表－查詢│
│  │      │        │      │        │元      │        │車輛認可│
│  │      │        │      │        │        │        │資料    │
│  │      │        │      │        │        │        │3.匯款單│
│  │      │        │      │        │        │        │影本   │
├─┼───┼────┼───┼────┼────┼────┼────┤
│75│九十一│台北縣土│車主：│車號：Ｏ│向甲ｎ○│匯款一萬│1.被害人│
│  │年十二│城市清水│甲ｎ○│Ｈ－一三│索款四萬│六千元至│甲ｎ○指│
│  │月三日│高中大門│      │七八號自│元，並恐│劉佳奇如│述（警詢│
│  │      │前附近  │      │小客車  │嚇稱：不│事實欄所│證詞）  │
│  │      │        │      │        │匯款要將│述之帳戶│2.車籍作│
│  │      │        │      │        │車子解體│內      │業系統－│
│  │      │        │      │        │，經討價│        │查詢認可│
│  │      │        │      │        │還價降為│        │資料    │
│  │      │        │      │        │一萬六千│        │3.匯款單│
│  │      │        │      │        │元      │        │影本   │
├─┼───┼────┼───┼────┼────┼────┼────┤
│76│九十一│桃園縣平│車主：│車號：Ｒ│向宇○○│匯款二萬│1.被害人│
│  │年十二│鎮市文化│宇○○│Ｉ－一二│索款五萬│元至蘇方│宇○○指│
│  │月二日│路八０號│      │七三號自│元，並恐│東如事實│述（警詢│
│  │五時許│紅綠燈號│      │小貨車  │嚇稱：不│欄所述之│證詞）  │
│  │      │誌旁    │      │        │匯款要將│帳戶內  │2.車輛竊│
│  │      │        │      │        │車子解體│        │盜車牌失│
│  │      │        │      │        │，經討價│        │竊資料個│
│  │      │        │      │        │還價降為│        │別查詢報│
│  │      │        │      │        │二萬元  │        │表－查詢│
│  │      │        │      │        │        │        │車輛認可│
│  │      │        │      │        │        │        │資料    │
├─┼───┼────┼───┼────┼────┼────┼────┤
│77│九十一│台北縣中│車主：│車號：六│向Ａ○○│匯款二萬│1.被害人│
│  │年七月│和市中和│何林清│Ｃ－三三│索款五萬│元至蘇方│Ａ○○指│
│  │九日  │路      │      │四八號自│元，並恐│東如事實│述（警詢│
│  │      │        │      │小客車  │嚇稱：不│欄所述之│證詞）  │
│  │      │        │      │        │匯款要將│帳戶內  │2.車籍作│
│  │      │        │      │        │車子解體│        │業系統－│
│  │      │        │      │        │，經討價│        │查詢認可│
│  │      │        │      │        │還價降為│        │資料    │
│  │      │        │      │        │二萬元  │        │        │
├─┼───┼────┼───┼────┼────┼────┼────┤
│78│九十一│台北市汀│車主：│車號：Ｃ│向邱顥同│匯款二萬│1.被害人│
│  │年十一│州路十二│益權實│Ｇ－八０│索款二萬│元至蘇方│邱顥同指│
│  │月二十│十二號  │業有限│０九號廂│元，並恐│東如事實│述（警詢│
│  │四日  │        │公司，│型車    │嚇稱：不│欄所述之│證詞）  │
│  │      │        │由邱顥│        │匯款要將│帳戶內  │2.車籍作│
│  │      │        │同使用│        │車子解體│        │業系統－│
│  │      │        │      │        │        │        │查詢認可│
│  │      │        │      │        │        │        │資料  │
│  │      │        │      │        │        │        │3.匯款單│
│  │      │        │      │        │        │        │影本   │
├─┼───┼────┼───┼────┼────┼────┼────┤
│79│九十一│台北縣中│車主：│車號：Ｎ│向Ｋ○○│匯款三萬│1.被害人│
│  │年十二│和市新生│李清宗│五－八七│索款五萬│元至蘇方│Ｋ○○指│
│  │月二日│街口    │，由林│五七號  │元，並恐│東如事實│述（警詢│
│  │      │        │秋梅使│廂型車  │嚇稱：不│欄所述之│證詞）  │
│  │      │        │用    │        │匯款要將│帳戶內  │2.車輛竊│
│  │      │        │      │        │車子解體│        │盜車牌失│
│  │      │        │      │        │，經討價│        │竊資料個│
│  │      │        │      │        │還價降為│        │別查詢報│
│  │      │        │      │        │三萬元  │        │表－查詢│
│  │      │        │      │        │        │        │車輛認可│
│  │      │        │  │        │        │        │資料    │
│  │      │        │      │        │        │        │3.匯款單│
│  │      │        │      │        │        │        │影本   │
├─┼───┼────┼───┼────┼────┼────┼────┤
│80│九十一│基隆市仁│車主：│車號：三│向丙○○│匯款一萬│1.被害人│
│  │年十二│二路五五│陳立明│Ｆ－五七│索款三萬│元至蘇方│丙○○指│
│  │月十二│號前    │，由王│一八號自│元，並恐│東如事實│述（警詢│
│  │日    │        │富美使│小客車  │嚇稱：不│欄所述之│證詞）  │
│  │      │        │用    │        │匯款要將│帳戶內  │2.車輛竊│
│  │      │        │      │        │車子解體│        │盜車牌失│
│  │      │        │      │        │，經討價│        │竊資料個│
│  │      │        │      │        │還價降為│        │別查詢報│
│  │      │        │      │        │一萬元  │        │表－查詢│
│  │      │        │      │        │        │        │車輛認可│
│  │      │        │      │        │        │        │資料    │
├─┼───┼────┼───┼────┼────┼────┼────┤
│81│九十一│桃園市中│車主：│車號：Ｈ│向甲甲○│匯款五萬│1.被害人│
│  │年八月│平路    │甲甲○│Ｓ－六０│索款八萬│元至李兩│甲甲○指│
│  │十一日│        │      │五八號自│元，並恐│傳如事實│述（警詢│
│  │      │        │      │小客車  │嚇稱：不│欄所述之│證詞）  │
│  │      │        │      │        │匯款要將│帳戶內  │2.車輛竊│
│  │      │        │      │        │車子解體│        │盜車牌失│
│  │      │        │      │        │，經討價│        │竊資料個│
│  │      │        │      │        │還價降為│        │別查詢報│
│  │      │        │      │        │五萬元  │        │表－查詢│
│  │      │        │      │        │        │        │車輛認可│
│  │      │        │      │        │        │        │資料    │
│  │      │        │      │        │        │        │3.匯款單│
│  │      │        │      │        │        │        │影本   │
├─┼───┼────┼───┼────┼────┼────┼────┤
│82│九十一│台北縣中│車主：│車號：Ｃ│向甲ｍ○│匯款二萬│1.被害人│
│  │年十一│和市華江│通太租│Ｄ－四四│索款四萬│元至蘇方│甲ｍ○指│
│  │月十八│橋下    │賃有限│三八號自│元，並恐│東如事實│述（警詢│
│  │日    │        │公司，│小客車  │嚇稱：不│欄所述之│證詞）  │
│  │      │        │由潘明│        │匯款要將│帳戶內  │2.車籍作│
│  │      │        │輝使用│        │車子解體│        │業系統－│
│  │      │        │      │        │，經討價│        │查詢認可│
│  │      │        │      │        │還價降為│        │資料    │
│  │      │        │      │        │二萬元  │        │3.匯款單│
│  │      │        │      │        │        │        │影本   │
├─┼───┼────┼───┼────┼────┼────┼────┤
│83│九十一│苗栗縣頭│車主：│車號：Ｍ│向林子平│匯款五萬│1.證人  │
│  │年四月│份鎮中華│橋農食│九－一三│索款五萬│元至蘇方│乙丁○指│
│  │二十一│路六四一│品企業│六八號  │元，並恐│東如事實│述（警詢│
│  │日    │號前    │有限公│廂型車  │嚇稱：不│欄所述之│證詞）  │
│  │      │前      │司，由│        │匯款要將│帳戶內  │2.車輛竊│
│  │      │        │林子平│        │車子解體│        │盜車牌失│
│  │      │        │使用  │        │        │        │竊資料個│
│  │      │        │      │        │        │        │別查詢報│
│  │      │        │      │        │        │        │表－查詢│
│  │      │        │      │        │        │        │車輛認可│
│  │      │        │      │        │        │        │資料    │
│  │      │        │      │        │        │        │3.匯款單│
│  │      │        │      │        │        │        │影本   │
├─┼───┼────┼───┼────┼────┼────┼────┤
│84│九十一│台北縣三│車主：│車號：八│向Ｘ○○│匯款二萬│1.被害人│
│  │年九月│重市中正│Ｘ○○│Ｆ－０六│索款，並│二千元至│Ｘ○○指│
│  │十二日│路上    │      │六０號自│恐嚇稱：│蘇東方如│述（警詢│
│  │      │        │      │小客車  │不匯款要│事實欄所│證詞）  │
│  │      │        │      │        │將車子解│示之帳戶│2.車籍作│
│  │      │        │      │        │體，經討│內      │業系統－│
│  │      │        │      │        │價還價降│        │查詢認可│
│  │      │        │      │        │為二萬二│        │資料    │
│  │      │        │      │        │千元    │        │3.匯款單│
│  │      │        │      │        │        │        │影本   │
├─┼───┼────┼───┼────┼────┼────┼────┤
│85│九十一│台北縣樹│車主：│車號：五│向己○索│匯款二萬│1.被害人│
│  │年十一│林市    │雷迪企│Ｔ－四一│款，並恐│元至蘇方│己○指述│
│  │月十九│        │業有限│八九號自│嚇稱：不│東如事實│（警詢證│
│  │日七時│        │公司，│小貨車  │匯款要將│欄所述之│詞）    │
│  │三十分│        │由己○│        │車子解體│帳戶內  │2.車輛竊│
│  │許    │        │使用  │        │，經討價│        │盜車牌失│
│  │      │        │      │        │還價降為│        │竊資料個│
│  │      │        │      │        │二萬元  │        │別查詢報│
│  │      │        │      │        │        │        │表－查詢│
│  │      │        │      │        │        │        │車輛認可│
│  │      │        │      │        │        │        │資料    │
│  │      │        │      │        │        │        │3.匯款單│
│  │      │        │      │        │        │        │影本   │
├─┼───┼────┼───┼────┼────┼────┼────┤
│86│九十一│台北市榮│車主：│車號：Ｆ│向陳昆圳│匯款三萬│1.被害人│
│  │年十二│華三路與│瑞益塑│三－四０│索款，並│元至蘇方│甲子○指│
│  │月四日│明德路口│膠廠，│八九號自│恐嚇稱：│東如事實│述（警詢│
│  │      │        │由陳坤│小貨車  │不匯款要│欄所述之│證詞）  │
│  │      │        │圳使用│        │將車子解│帳戶內  │2.車籍作│
│  │      │        │      │        │體，經討│        │業系統－│
│  │      │        │      │        │價還價降│        │查詢認可│
│  │      │        │      │        │為三萬元│        │資料    │
│  │      │        │      │        │        │        │3.匯款單│
│  │      │        │      │        │        │        │影本   │
├─┼───┼────┼───┼────┼────┼────┼────┤
│87│九十一│永和市福│車主：│車號：九│向甲Ｒ○│匯款三萬│1.被害人│
│  │年十二│和路口  │葆力工│Ｂ－七一│索款，並│元至蘇方│甲Ｒ○指│
│  │月十一│        │程有限│八三號自│恐嚇稱：│東如事實│述（警詢│
│  │日    │        │公司，│小貨車  │不匯款要│欄所述之│證詞）  │
│  │      │        │由楊書│        │將車子解│帳戶內  │2.車輛竊│
│  │      │        │義使用│        │體，經討│        │盜車牌失│
│  │      │        │      │        │價還價降│        │竊資料個│
│  │      │        │      │        │為三萬元│        │別查詢報│
│  │      │        │      │        │        │        │表－查詢│
│  │      │        │      │        │        │        │車輛認可│
│  │      │        │      │        │        │        │資料    │
│  │      │        │      │        │        │        │3.匯款單│
│  │      │        │      │        │        │        │影本   │
├─┼───┼────┼───┼────┼────┼────┼────┤
│88│九十一│台北縣板│車主：│車號：三│向甲宇○│匯款三萬│1.被害人│
│  │年八月│橋市    │啟成企│Ｅ－四七│索款，並│元至李兩│甲宇○指│
│  │二十日│中正路上│業社，│０九號自│恐嚇稱：│傳如事實│述（警詢│
│  ││        │由陳新│小貨車  │不匯款要│欄所述之│證詞）  │
│  │      │        │發使用│        │將車子解│帳戶內  │2.車籍作│
│  │      │        │      │        │體，經討│        │業系統－│
│  │      │        │      │        │價還價降│        │查詢認可│
│  │      │        │      │        │為三萬元│        │資料    │
│  │      │        │      │        │        │        │3.匯款單│
│  │      │        │      │        │        │        │影本   │
├─┼───┼────┼───┼────┼────┼────┼────┤
│89│九十一│台北縣樹│車主：│車號：Ｌ│向甲Ｎ○│匯款一萬│1.被害人│
│  │年十一│林市樹新│盧炳宏│四－二六│索款，並│二千元至│甲Ｎ○指│
│  │月八日│路二二五│，由黃│七八號自│恐嚇稱：│蘇方東如│述（警詢│
│  │八時許│號對面空│春鳳使│小貨車  │不匯款要│事實欄所│證詞）  │
│  │      │地      │用    │        │將車子解│述之帳戶│2.車輛竊│
│  │      │        │      │        │體，經討│內      │盜車牌失│
│  │      │        │      │        │價還價降│        │竊資料個│
│  │      │        │      │        │為一萬二│        │別查詢報│
│  │      │        │      │        │千元    │        │表－查詢│
│  │      │        │      │        │        │        │車輛認可│
│  │      │        │      │        │        │        │資料    │
│  │      │        │      │        │        │        │3.匯款單│
│  │      │        │      │        │        │        │影本   │
└─┴───┴────┴───┴────┴────┴────┴────┘
